【裁判字號】    98,上訴,883
【裁判日期】    981125
【裁判案由】    違反毒品危害防制條例
【裁判全文】
臺灣高等法院高雄分院刑事判決         98年度上訴字第883號
                                     98年度上訴字第894號
上  訴  人  台灣高雄地方法院檢察署檢察官
上  訴  人
即  被  告  甲○○
選任辯護人  蘇勝嘉律師
上  訴  人
即  被  告  葉俊華
義務辯護人  鄭旭廷律師
上列上訴人等因被告違反毒品危害防制條例案件，不服臺灣高雄
地方法院97年度訴字第769 號、857 號、1121號中華民國98年4
月3 日第一審判決（起訴及追加起訴案號：臺灣高雄地方法院檢
察署96年度偵字第25214 號、97年度蒞追字第10、14號），提起
上訴，本院判決如下：
    主  文
原判決關於甲○○販賣第一級毒品海洛因給丙○○暨葉俊華於96
年11月7 日、同年月14日、同年月16日販賣第一級毒品海洛因及
轉讓毒品暨定應執行刑部分均撤銷。
葉俊華販賣第一級毒品，累犯，處有期徒刑拾柒年；扣案電子磅
秤上殘留微量海洛因沒收銷燬之，扣案上開電子磅秤1 台、未扣
案之販賣毒品所得新臺幣21萬元及0000000000號行動電話（含SI
M 卡）1 具均沒收；上開未扣案物品部分，如全部或一部不能沒
收時，新台幣21萬元部分以其財產抵償之，其餘未扣案物品部分
追徵其價額或以其財產抵償。又販賣第一級毒品，累犯，處有期
徒刑拾陸年，扣案上開電子磅秤上殘留微量海洛因沒收銷燬之，
扣案上開電子磅秤1 台、未扣案之販賣毒品所得新臺幣5000元及
上開0000000000號行動電話（含SIM 卡）1 具均沒收；上開未扣
案物品部分，如全部或一部不能沒收時，新臺幣5000元部分以其
財產抵償之，其餘未扣案物品部分追徵其價額或以財產抵償。又
販賣第一級毒品，累犯，處有期徒刑拾陸年；扣案第一級毒品海
洛因12包（驗後淨重合計4.64公克）、扣案上開電子磅秤上殘留
之海洛因均沒收銷燬之；扣案上開毒品外包裝12個、上開電子磅
秤1 台、空夾鍊袋1 包及未扣案販賣毒品所得新臺幣2000元、未
扣案上開0000000000行動電話（含SIM 卡）1 具均沒收；上開未
扣案物品部分，如全部或一部不能沒收時，新臺幣2000元部分以
其財產抵償之；其餘未扣案物品部分，追徵其價額或以財產抵償
。又轉讓第一級毒品罪，肆罪，均累犯，各處有期徒刑拾月。應
執行有期徒刑貳拾年陸月；扣案上開第一級毒品海洛因12包（驗
後淨重合計4.64公克）、電子磅秤上殘留之海洛因均沒收銷燬之
，扣案上開毒品外包裝12個、上開電子磅秤1 台、空夾鍊袋1 包
及未扣案販賣毒品所得共計新臺幣21萬7000元、0000000000行動
  電話（含SIM 卡）1 具均沒收；上開未扣案物品部分，如全部
或一部不能沒收時，新臺幣21萬7000元部分以其財產抵償，其餘
未扣案物品部分，追徵其價額或以財產抵償。
甲○○販賣第一級毒品，處有期徒刑拾伍年陸月；扣案電子磅秤
上殘留之海洛因沒收銷燬之，扣案上開電子磅秤1 台、未扣案販
賣毒品所得新臺幣450 元、0000000000號行動電話（含SIM 卡）
1 具均沒收；上開未扣案物品部分，如全部或一部不能沒收時，
新臺幣450 元部分以其財產抵償之，其餘物品部分追徵其價額或
以財產抵償。又販賣第一級毒品，處有期徒刑拾伍年陸月；扣案
上開電子磅秤上殘留之海洛因沒收銷燬之，扣案上開電子磅秤1
台、未扣案販賣毒品所得新臺幣450 元、0000000000號行動電話
（含SIM 卡）1 具均沒收；上開未扣案物品部分，如全部或一部
不能沒收時，新臺幣450 元部分以其財產抵償，其餘物品部分，
追徵其價額或以財產抵償。又販賣第一級毒品，處有期徒刑拾伍
年陸月；扣案上開電子磅秤上殘留之海洛因沒收銷燬之，扣案上
開電子磅秤1 台、未扣案販賣毒品所得新臺幣470 元、00000000
00號行動電話（含SIM 卡）1 具均沒收；上開未扣案物品部分，
如全部或一部不能沒收時，新臺幣470 元部分以其財產抵償，其
餘物品部分，追徵其價額或以財產抵償。又販賣第一級毒品，處
有期徒刑拾伍年陸月；扣案上開電子磅秤上殘留之海洛因沒收銷
燬之，扣案上開電子磅秤1 台、未扣案販賣毒品所得新臺幣450
元、0000000000號行動電話（含SIM 卡）1 具均沒收；上開未扣
案物品部分，如全部或一部不能沒收時，新臺幣450 元部分以其
財產抵償之，其餘物品部分追徵其價額或以財產抵償。又販賣第
一級毒品，處有期徒刑拾伍年陸月；扣案第一級毒品海洛因70包
（驗後淨重合計31.91 公克）、扣案上開電子磅秤上殘留之海洛
因均沒收銷燬之，扣案上開毒品外包裝70個、電子磅秤1 台、夾
鍊袋1 包、未扣案販賣毒品所得新臺幣500 元、0000000000號行
動電話（含SIM 卡）1 具均沒收；上開未扣案物品部分，如全部
或一部不能沒收時，新臺幣500 元部分以其財產抵償，其餘物品
部分追徵其價額或以財產抵償；應執行有期徒刑貳拾年；扣案第
一級毒品海洛因70包（驗後淨重合計31.91 公克）、扣案上開電
子磅秤上殘留之海洛因均沒收銷燬之，扣案上開毒品外包裝70個
、電子磅秤1 台、夾鍊袋1 包、未扣案販賣毒品所得新臺幣2320
元、0000000000號行動電話（含SIM 卡）1 具均沒收，上開未扣
案物品部分，如全部或一部不能沒收時，新臺幣2320元部分以其
財產抵償，其餘物品部分追徵其價額或以財產抵償。
其他上訴駁回。
    事  實
一、葉俊華明知海洛因係屬毒品危害防制條例第2 條所列之第一
    級毒品，不得持有、販賣或轉讓，竟分別基於意圖營利而販
    賣第一級毒品海洛因之犯意及無償轉讓第一級毒品海洛因之
    犯意，以其所有門號0000000000號行動電話作為販賣第一級
    毒品海洛因之聯絡電話：(一)於96年11月7 日6 時37分許，以
    所有0000000000號行動電話，與甲○○所使用之門號000000
    0000號行動電話聯絡後，在高雄縣茄萣鄉崎漏村某處，以新
    臺幣（下同）21萬元之價格，將第一級毒品海洛因販賣予甲
    ○○，甲○○則交付現金21萬元與葉俊華。(二)於96年11月14
    日19時33分許，以所有0000000000號行動電話，與王澤祥所
    使用之0000000000號行動電話聯絡後，在高雄市○○區○○
    街與大順二路口之家樂福鼎山店前（地址高雄市三民區○○
    ○路849 號，補充起訴理由書誤載高雄縣鳳山市），以5000
    元之價格，將第一級毒品海洛因1 包販賣予王澤祥，王澤祥
    則交付現金5000元與葉俊華。(三)於97年11月16日10時10分許
    ，以所有0000000000號行動電話，與王澤祥所使用之門號00
    00000000號行動電話聯絡後，在高雄市○○路與十全路口，
    以2000元之價格，將第一級毒品海洛因1 包販賣予王澤祥，
    並收取王澤祥所交付現金2000元。(四)96年11月間之某4 日，
    在高雄市○○區○○街605 巷7 號5 樓之2 之張凱程與女友
    羅麗雲所住且分租1 間房間與葉俊華之住處，先後分別無償
    轉讓海洛因予張凱程3 次、羅麗雲1 次（96年11月間之某4
    日其中3 日各轉讓海洛因予張凱程1 次，其餘1 日轉讓海洛
    因予羅麗雲1 次），每次所轉讓之海洛因重量均在0.1 公克
    左右，僅供1 次施用之分量。嗣於96年12月6 日上午11時許
    ，經警持搜索票前往高雄市○○區○○街605 巷7 號5 樓之
    2 之葉俊華分租房屋處執行搜索，當場扣得第一級毒品海洛
    因12包（驗後淨重共計4.64公克）、葉俊華所有而供販賣第
    一級毒品用以分裝秤量海洛因之殘留海洛因電子磅秤1 台、
    所有預備供分裝毒品以便販賣之空夾鍊袋1 包，與販賣第一
    級毒品無關之現金2 萬5700元等物；葉俊華為警查獲後，於
    偵查及法院審理時坦承轉讓毒品之事實。
二、甲○○亦明知海洛因係屬毒品危害防制條例第2 條所列之第
    一級毒品，不得持有或販賣，竟意圖營利，基於販賣第一級
    毒品海洛因之犯意，於96年11月7 日以21萬元向葉俊華購入
    海洛因，以秤量分裝後，以其所有門號0000000000號行動電
    話作為販賣第一級毒品海洛因之聯絡電話：(一)於96年11月9
    日12時25分許（蒞追字第14號追加起訴書誤載為12時2 分許
    ），以所有0000000000號行動電話，與丙○○所使用之0000
    000000號行動電話聯絡後，在高雄縣茄萣鄉○○村○○路63
    號甲○○住處附近寺廟內，以450 元之價格，將第一級毒品
    海洛因1 小包販賣予丙○○1 次，並收受丙○○所交付現金
    450 元。(二)於96年11月9 日19時10分許，以上開行動電話，
    與丙○○所使用之上開行動電話聯絡後，在甲○○住處附近
    寺廟內，以450 元之價格將第一級毒品海洛因1 小包販賣予
    丙○○，並收取丙○○所交付現金450 元。(三)於96年11月10
    日16時36分許，以上開行動電話，與丙○○所使用之上開行
    動電話聯絡後，在上址甲○○住處附近寺廟內，以470 元之
    價格將第一級毒品海洛因1 小包販賣予丙○○，並收取丙○
    ○所交付現金470 元與甲○○。(四)96年11月10日19時52分許
    ，以上開行動電話，與丙○○所使用之上開行動電話聯絡後
    ，在上址甲○○住處附近寺廟內，以450 元之價格將第一級
    毒品海洛因1 小包販賣予丙○○1 次，並收取丙○○所交付
    現金450 元。(五)於96年11月11日14時37分許，以上開行動電
    話，與丙○○所使用之上開行動電話聯絡後，在上址甲○○
    住處附近寺廟內，以500 元之價格將第一級毒品海洛因1 小
    包販賣予丙○○1 次，並收受丙○○交付現金500 元與甲○
    ○。嗣於96年11月13日中午12時20分許，警方持搜索票前往
    高雄縣茄萣鄉○○村○○路63號甲○○住處執行搜索，當場
    扣得甲○○於96年11月7 日自葉俊華販入海洛因後所分裝之
    第一級毒品海洛因70包（驗後淨重共計31.91 公克）、甲○
    ○所有而供販賣第一級毒品用以分裝秤量海洛因之殘留海洛
    因電子磅秤1 台、所有預備供分裝毒品以便販賣之夾鍊袋1
    包，與販賣第一級毒品無關之針筒9 支、現金4300元等物。
三、案經海岸巡防總局南部地區巡防局高雄縣機動查緝隊移請臺
    灣高雄地方法院檢察署檢察官偵查起訴及追加起訴。
    理  由
壹、證據能力部分：
一、按被告以外之人於審判外之言詞或書面陳述，除法律有規定
    者外，不得作為證據；被告以外之人（包括證人、鑑定人、
    告訴人、被害人及共同被告等）於檢察事務官、司法警察官
    或司法警察調查中所為之陳述，與審判中不符時，其先前之
    陳述具有較可信之特別情況，且為證明犯罪事實存否所必要
    者，得為證據，刑事訴訟法第159 條第1 項、第159 條之2
    分別定有明文。本件被告甲○○於警詢中之陳述，對於被告
    葉俊華而言；證人丙○○於警詢所為之陳述，對於被告甲○
    ○而言，均屬被告以外之人於審判外之陳述，且核其警詢中
    之陳述與原審審理中前後所述內容，大致相符，且分別經被
    告葉俊華、甲○○之辯護人爭執其證據能力，參諸刑事訴訟
    法第159 條第1 項規定，渠等二人於警詢中之陳述欠缺使用
    之必要性，故均無證據能力。
二、證人王澤祥於警詢中之陳述，核與其於原審審理中之證述不
    符。衡以證人王澤祥於警詢時，距案發之時較近，記憶較清
    晰，且無暇深思此間利害關係及法律適用，而未及設詞，又
    本案亦查無證人王澤祥於上開警詢時，有遭到強暴、脅迫、
    利誘等外力影響其陳述任意性之情形，本院認證人王澤祥警
    詢之陳述，存在具有較可信之特別情況，且為證明犯罪事實
    存在所必要，依刑事訴訟法第159 條之2 之規定，得為證據
    。
三、被告甲○○及證人王澤祥、張凱程、羅麗雲就被告葉俊華犯
    罪部分暨證人丙○○就被告甲○○犯罪部分，於偵查中分別
    均以證人身分具結而為陳述（偵(一)卷第31頁、蒞追字第10號
    卷第9 頁、原審(一)之一卷第149 頁、偵(一)卷第16、17頁），
    被告甲○○、葉俊華及渠等辯護人並主張或抗辯檢察官在偵
    查時有何不法取供之情形，且未釋明上開證述有顯不可信之
    情況，復於原審審理中經被告葉俊華分別對被告甲○○、證
    人王澤祥；被告甲○○對證人丙○○，行使對質詰問權，且
    被告葉俊華對於證人張凱程、羅麗雲於偵查中之陳述，均不
    爭執其證據能力（見原審(一)之二160 頁、原審(一)卷之三第76
    頁），從而被告甲○○及證人王澤祥、張凱程、羅麗雲在偵
    查中之陳述，對於被告葉俊華而言；證人丙○○在偵查中之
    陳述，對於被告甲○○而言，依刑事訴訟法第159 條之1第2
    項之規定，均得為證據。
四、通訊監察之錄音，係利用科技產物取得之證據，與供述證據
    性質不同，是否具備證據能力，端以證據取得是否合法性為
    定，不適用傳聞排除法則。若取得證據之機械性能與操作技
    術無虞，錄音內容之同一性即不成問題，又翻譯者之聽覺及
    語言之理解若不成問題，譯文與錄音之同一性，即無可非議
    （最高法院97年臺上字第1033號判決意旨參照）。本件卷附
    對被告甲○○之門號0000000000號行動電話及被告葉俊華之
    門號0000000000號行動電話之通訊監察譯文係檢察官以渠等
    涉嫌販賣第一級毒品，違反毒品危害防制條例而核發通訊監
    察書後，進行監聽所得，有後述通訊監察書等在卷可憑，所
    為監聽既屬合法之行為。而被告葉俊華於本院審理時對該譯
    文之內容表示無意見，亦不爭執對話之內容，且未請求勘驗
    ，因此上開譯文自得援為認定犯罪事實之證據。
五、按被告以外之人於審判外之陳述，雖不符刑事訴訟法第159
    條之1 至第159 條之4 之規定，而經當事人於審判程序同意
    作為證據，法院審酌該言詞陳述或書面陳述作成時之情況，
    認為適當者亦得為證據，刑事訴訟法第159 條之5 第1 項亦
    定有明文。本件證人張凱程、羅麗雲於96年12月6 日警詢時
    之證述、海巡署高雄縣機動查緝隊搜索扣押筆錄及扣押物品
    目錄表、證人王澤祥、丙○○指認犯罪嫌疑人紀錄表，固係
    被告以外之人於審判外之言詞或書面陳述，屬傳聞證據，惟
    檢察官、被告葉俊華、甲○○及渠等辯護人均於原審審理時
    均表示同意可作為證據使用（見原審(一)卷之二第160 頁、原
    審(一)之三第76頁），依刑事訴訟法第159 條之5 第1 項之規
    定，本院審酌該證據作成之情況，認為適當，應得為證據。
貳、實體部分：
甲、被告葉俊華販賣及轉讓毒品撤銷改判部分：
一、訊據上訴人即被告葉俊華（下稱被告葉俊華）對於轉讓海洛
    因予羅麗雲、張凱程之事實，固供認不諱，惟矢口否認有何
    販賣海洛因給甲○○情事，辯稱：其與甲○○間固有電話往
    來，惟純係聊天，並沒有提到毒品之情事云云。
二、經查：
 (一)查警方於96年12月6 日上午11時許，持法官所核發之搜索票
   前往高雄市○○區○○街605 巷7 號5 樓之2 被告葉俊華向
   張凱程借住之處所搜索時，扣得白色粉末12包（驗後淨重共
   計4.64公克）、電子磅秤1 台、空夾鍊袋1 批、現金2 萬57
   00元等物，有海巡署高雄縣機動查緝隊搜索扣押筆錄及扣押
   物品目錄表（見警(一)卷第2- 6頁）、查獲時現場相片6 張在
   卷可憑（見警(一)卷第62-64 頁）。上開扣案12包白色粉末，
   經送法務部調查局鑑驗結果，均含第一級毒品海洛因成分（
   驗後淨重為4.64公克），有法務部調查局97年1 月11日調科
   壹字第09723001390 號鑑定書在卷可參（見原審(一)之一卷第
   102 頁）；扣案電子磅秤經送鑑驗結果呈海洛因陽性反應，
   有高雄醫學大學附設中和紀念醫院97年3 月18日檢驗報告在
   卷可考（見原審(一)之一卷第91之3 頁）。
 (二)門號0000000000號行動電話係被告葉俊華所有，並自96年10
   月起由其使用，門號0000000000號行動電話係被告甲○○所
   有且親自持用，此經被告葉俊華及甲○○自承在卷（見偵(一)
   卷第12、121 、122 頁）。經檢察官依法對被告甲○○所持
   有0000000000號行動電話核發通訊監察書（監察期間自96年
   10月9 日起至96年12月6 日止），被告葉俊華有曾以000000
   0000號行動電話與被告甲○○之0000000000號行動電話聯絡
   ，並於電話中商議毒品交易，有通訊監察書及通訊譯文在卷
   可憑（見偵(一)卷第33-41 、80-82 頁）。通話內容如下：
 (1)於96年11月7 日6 時37分，被告葉俊華（通話時簡稱Ｂ）以
   門號0000000000號行動電話撥打被告甲○○（通話時簡稱Ａ
   ）門號0000000000號行動電話，有以下對話：「Ｂ：喂剛才
   那一支收訊比較不好啦，這一支收訊比較好。Ａ：你這一支
   聽起來聲音也怪怪的，我以為打錯了。」、「Ｂ：你剛才是
   要說什麼。Ａ：大罐的一罐你聽的懂不懂？這樣要多少？」
   、「Ｂ：你什麼時候要啊。Ａ：你先講講價錢怎樣再說。」
   、「Ｂ：你之前拿五罐我都算你二二啦！你現在是要我算你
   多少啊，你說說看？Ａ：沒有啦！也是要看看你的毛利夠啊
   ，你看看可以減多少？可以的話我再看看。」、「Ｂ：我跟
   你說啦，我們已經合作這麼多次了，我也是把你當成朋友，
   如果你要拿一罐大罐的我算你二四就好了。Ａ：二四的話這
   樣子反而就貴了呢？」、「Ｂ：沒有啦，坤仔你也不能這麼
   說，我一趟路上去這麼遠對不對。Ａ：十罐的呢？算十罐的
   量呢？」、「Ｂ：哦以前是五罐嗎，你之前五現在要十就對
   了。Ａ：算十罐的一大罐你知不知道啊！你這樣子還聽不懂
   ？」、「Ｂ：我不是跟你說我剛睡醒而已有點頭暈暈的，你
   等一下我算一下啊，這樣子我一罐給你算二一好了。Ａ：二
   一哦。」、「Ｂ：但你還是要算車資給我哦，我先跟你講一
   下，我給你算這樣子了你要給我車資啊。Ａ：算整的就好啦
   。」、「Ｂ：好啦。Ａ：那你今天有空再拿過來啦。」、「
   Ｂ：那要過中午了哦，我先跟你講一下啊。Ａ：喔，好好。
   」等語（見偵(一)卷第80頁）。證人甲○○於原審審理中經提
   示上開通訊監察譯文後證稱：「上開通話內容，應該是我與
   被告葉俊華談論購買21萬元海洛因之相關事宜」等語（見原
   審(一)之三第125 頁）；被告葉俊華於原審審理時亦供稱：「
   96年11月7 日6 時37分之通話我有印象，我是和甲○○討論
   價錢沒錯」等語（見原審(一)卷之三第125 頁）。參以上開通
   訊監察譯文中雙方用語係以「五罐」、「算十罐的一大罐」
   之暗語表示買賣之標的，並以「二二」、「二四」、「二一
   」表示買賣之價金為22萬元、24萬元、21萬元，與一般毒品
   交易時雙方於電話中所使用之暗語相同，且由10罐量之一大
   罐，其價格由24萬元至21萬元，亦與海洛因之交易高價相近
   ，且被告甲○○於上開通聯後確以21萬元之價格向被告葉俊
   華買入海洛因（詳如後述），核與上開通訊監察譯文中雙方
   合意之價格「二一」（即指21萬元）相同，可見上開通話內
   容，確為被告葉俊華與甲○○談論海洛因買賣無誤。
 (2)96年11月7 日15時7 分，被告甲○○（通話時簡稱Ａ）以門
   號0000000000號行動電話撥打被告葉俊華（通話時簡稱Ｂ）
   之門號0000000000號行動電話，有以下對話：「Ｂ：喂怎樣
   ？Ａ：你是袋子的重沒有扣掉嗎？」、「Ｂ：袋子的重哦。
   Ａ：你一個袋子到的扣掉多重啊。」、「Ｂ：沒有啊，那個
   都足足重啊。Ａ：都不夠重啊！」、「Ｂ：怎麼會不夠重呢
   ，你那一些秤起來總共有多重？Ａ：總重哦，1014 這 樣子
   而已啊。」、「Ｂ：1014這樣子就對了啊，這樣子怎麼會有
   錯呢，你怎麼不看看那一袋有多重，你把那一袋扣掉怎麼會
   不夠，l014呢，不是九百多，是1014呢。Ａ：要l02 幾才會
   夠啊！差一點點是沒有關係，我是要向你反應一下而已。」
   、「Ｂ：你說你那一邊現在總共有多少？Ａ：1014啊。」、
   「Ｂ：那這樣正常要多少才會夠呢？Ａ：袋子0.26，那這樣
   子是不是最少要102 幾才對。」、「Ｂ：你等一下我問一下
   我再打給你。Ａ：沒什麼關係啦，我是跟你講一下啦。」、
   「Ｂ：那可能量錯了還是怎樣。Ａ：他可能袋子扣沒多少吧
   ，我哪裡知道啊。」、「Ｂ：這樣子哦。Ａ：他可能這袋子
   比較大，那他可能扣到小袋子的重量了吧，他是有扣掉啦。
   」、「Ｂ：那他這樣子可能扣不夠吧？Ａ：沒關係啦。」、
   「Ｂ：要不然正常是要怎樣？Ａ：就是要l02 幾才是對的啊
   ！你說對不對？」、「Ｂ：你是說最少要l02 幾就對了啦。
   Ａ：因為那一個袋子有0.2 幾重對不對，那是不是就要l02
   幾才對，對不對？」、「Ｂ：算是如果裡面要足足夠重就要
   102 幾就對了。Ａ：這10l 幾而已啊。」、「Ｂ：這個我是
   不太懂啦，那你看是有扣掉袋子重嗎？Ａ：可以說是沒有什
   麼扣到啦。」、「Ｂ：哦，算是有扣到一點點就對了啦。Ａ
   ：因位小袋子大概0.8 啊，大袋子0.26或O.27。」、「Ｂ：
   現在是要怎麼說啊。Ａ：你第一趟跟第二趟就有足夠了，l0
   2 幾就夠了。」、「Ｂ：他給我東西我就直接拿給你了啊！
   好好我再跟他講一下。」等語（見偵(一)卷第81、82頁）。證
   人甲○○於原審審理中經提示上開通訊監察譯文後證稱：「
   上開通話內容，應該是我已向被告葉俊華購入21萬元之海洛
   因後，於同日稍晚向被告葉俊華詢問該毒品本身及包裝袋重
   量等相關事宜」等語（見院(一)之三第125 頁）。參以同日稍
   早被告葉俊華與甲○○有協商海洛因買賣事宜，此為被告葉
   俊華所是認，之後於同日甲○○即再以同一門號行動電話與
   被告葉俊華討論袋子包裝而影響重量之事，其時間密接，且
   討論內容核與海洛因交易錙銖必較之情形相符，故甲○○上
   開證述應屬可信。
 (3)證人甲○○於原審審理時亦證稱：「依上開提示之2 通通訊
   監察譯文，我可以確定向被告葉俊華購買21萬元海洛因之具
   體時間，應該是96年11月7 日」等語（見原審(一)之三第126
   頁）；於檢察官偵查中證稱：「於96年11月13日查獲之毒品
   海洛因是我的，我是向使用門號0000000000號行動電話之人
   購買的，以21萬元買1 兩海洛因，購得後由我分裝」等語（
   偵(一)卷第28-29 頁）；於原審審理時證稱：「我於96年11月
   13 日 為警查獲時，扣得海洛因71包，這71包海洛因係向使
   用門號0000000000號行動電話之人購買的」等語（見原審(一)
   卷之三第87頁），足見被告甲○○所述前後一致，佐以甲○
   ○遭獲時現場所扣得71包粉末，經送驗後，其中70包確含海
   洛因成份，驗後淨重共計31.91 公克（詳下述），益見甲○
   ○上開向被告葉俊華販入21萬元海洛因之證述，應屬可信。
 (4)甲○○於原審審理時雖先證稱：「有一人開車載被告葉俊華
   來交易海洛因」等語。經原審法院發現甲○○於受訊問「是
   否向葉俊華購買海洛因」時，甲○○有低頭不敢面看法官，
   且經法官再次再諭請抬頭回答，甲○○猶豫後始回答交付毒
   品時，被告葉俊華有在車上等語，對證人甲○○訊以：「你
   回答時為何有低頭及猶豫情形，是否因被告葉俊華在場之壓
   力，導致你不敢明確供述該次21萬元之海洛因是向被告葉俊
   華購買的？證人甲○○答稱：「是」等語（見原審(一)卷之三
   第94 、95 頁），參以上開通訊監察譯文，被告葉俊華向甲
   ○○表示「我也是把你當成朋友」等語，且經甲○○就交易
   海洛因價格與被告葉俊華殺價，被告葉俊華同意減價後而向
   甲○○要求給付車資，甲○○亦同意支付車資但要「算整的
   就好啦」等語（意即計算車資時，依整數計，不計零頭），
   由其對話之情形，可見被告葉俊華與甲○○間應有相當情誼
   ，致證人甲○○於原審審理為證述時因被告葉俊華在場之人
   情壓力，而不敢直接據實證述向被告葉俊華購買21萬元海洛
   因，又依上開通訊監察譯文可見與甲○○洽談海洛因之重量
   、價格等交易細節之人，係被告葉俊華，且甲○○購得海洛
   因後，因質疑其重量有欠缺，找尋理論之對象，亦為被告葉
   俊華，何況證人甲○○於98年2 月24日在原審審理證述前，
   提及與0000000000號行動電話持有人交易21萬元海洛因時，
   未曾提及交易當時有對方有二人到場，足見甲○○購入上開
   21萬元海洛因時，交易對象應係被告葉俊華無誤。證人甲○
   ○於98年2 月24日在原審審理時證稱：交易21萬元海洛因時
   除被告葉俊華外尚有另一人在場，應屬迴護被告葉俊華之詞
   ，不足為被告葉俊華有利之認定。再者，甲○○於檢察官偵
   查中證稱：「盧文瑞就是瑞仔，是使用門號0000000000號行
   動電話，我是先向使用門號0000000000號行動電話之「瑞仔
   」即盧文瑞買毒品，後來改向使用0000000000號行動電話之
   人買毒品」等語（見偵(一)卷第12 1頁）；於原審審理時證稱
   ：「持用門號0000000000號行動電話之盧文瑞，與持用門號
   0000000000號行動電話之被告葉俊華，是不同人，我不會將
   二人搞混」等語（見原審(一)卷之三第93頁）。而被告葉俊華
   於原審審理時自承：「甲○○的毒品，我不是賣給他，是因
   為我自己有施用毒品，而我有認識販賣毒品的人，我告訴甲
   ○○如果他有需要，我可以幫他買毒品，他再把錢給我」等
   語（見原審(一)卷之一第30頁），足徵被告葉俊華亦不否認曾
   交付海洛因與甲○○，是甲○○所指持用門號0000000000號
   行動電話且出賣21萬元海洛因之人，確係指被告葉俊華無誤
   ，被告葉俊華之辯護人辯稱：出賣21萬元海洛因之人，係「
   瑞仔」而非被告葉俊華，應非可採。
 (三)0000000000號行動電話係被告葉俊華所持用，已如上述，而
   0000000000號行動電話係王澤祥所持用，經證人王澤祥於警
   詢中證述在卷（蒞追字第10號卷第5 頁）。而經檢察官依法
   對0000000000號行動電話核發通訊監察書（監察期間自96年
   11月13日起至96年12月6 日止），得知於下列所示時間，被
   告葉俊華有以門號0000000000號行動電話與王澤祥之門號00
   00000000號行動電話聯絡，且於電話中商議毒品交易，有通
   訊監察書及通訊監察譯文可參（見偵(一)卷第88-89 、100 、
   104 至105 頁），且就下列於96年11月14日19時33分之通話
   內容部分，亦經原審勘驗通訊監聽光碟無誤，有勘驗筆錄在
   卷可考（見原審(一)卷之三第126 、127 頁），其通話內容分
   別如下：
 (1)96年11月14日19時33分，王澤祥（通話時簡稱Ｂ）以門號00
   00000000號行動電話撥打被告葉俊華（通話時簡稱Ａ）門號
   0000000000號行動電話，有以下對話：「Ｂ：喂，哥仔你在
   忙嗎？Ａ：不會。」、「Ｂ：我想說要半半。Ａ：啊，你要
   哪一種的？」、「Ｂ：兩種都有嗎？Ａ：沒有啦，現在只剩
   下五的啦，就上一次你拿的那一個啦。」、「Ｂ：半的，半
   的你算多少？不是有洗過的，我是要拿那個有空間的呢，就
   你在你那一邊不要洗，那你要給我多少？Ａ：半的嗎？」、
   「Ｂ：對。Ａ：我算一下。」、「Ｂ：外面的行情是八五還
   是到九這樣子啦。Ａ：這樣子我沒有辦法。」、「Ｂ：最多
   也是到九啦，因為那個半半也是只有五而已啦，半的差不多
   一萬減一千啦，比較好的就八五這樣子啦。Ａ：我跟你說啦
   ，我也不怕你知道啦，我去拿就不只這個價錢而已啦，不要
   說我還要賺一手。」、「Ｂ：不只這樣了哦！這樣喔。Ａ：
   我跟你說白的。」、「Ｂ：不然你要給我多少？Ａ：這也沒
   什麼好隱瞞的啊，我跟你說啦，如果臺南趟的我都算你二啦
   。」、「Ｂ：對，哦這樣喔。Ａ：這一種東西你可以比較一
   下的啦，你如果要那個，我不會跟你取巧什麼，我都跟你說
   白的啦。」、「Ｂ：跟之前一樣，照之前一二哦？Ａ：你如
   果要我少拿你一千。」、「Ｂ：一萬一哦！Ａ：對。」、「
   Ｂ：是原來的喔，不是有那個了喔。Ａ：對對，我如果跟你
   說這樣子就是這樣。」、「Ｂ：好好，我等一下再打給你。
   Ａ：好好。」等語。並經證人王澤祥於警詢中經提示上開通
   訊監察譯文後證述：我於96年11月14日19時33分與綽號「國
   仔」通話內容，係要跟「國仔」購買海洛因毒品，我大約在
   該日晚上7 時左右在高雄縣鳳山市（應為高雄市○○○○○
   街家樂福前向「國仔」購買5000元之海洛因，當時是「國仔
   」親自將海洛因交給我」等語（見蒞追字第10號卷第5-6 頁
   ），並經警當場以「指認犯罪嫌疑人紀錄表」，由證人王澤
   祥在3 位被指認人相片中，指認「國仔」即被告葉俊華無誤
   ，有指認犯罪嫌疑人紀錄表附卷可參（見蒞追字第10號卷第
   8 頁）。在檢察官偵查中經提示上開通訊監察譯文後，王澤
   祥證稱：「我是以門號0000000000號行動電話向『國仔』購
   買毒品，96年11月14日通訊監察譯文內容沒錯，我是向『國
   仔』購買海洛因，譯文內容中我向『國仔』表示我要『半半
   』，是指半錢之一半，每『半半』5000元，交易地點是在家
   樂福門口，我買了5000元海洛因」等語（見蒞追字第10號卷
   第2 頁）；其於原審審理中亦證稱：「上開電話通聯中綽號
   『國仔』之人即係葉俊華」等語（見原審(一)卷之三第82、83
   頁）。又家樂福公司於鼎山街確設有鼎山店，係在高雄市○
   ○區○○街與大順二路交岔口處（地址：高雄市三民區○○
   ○路849 號），而非在高雄縣鳳山市，此為眾所皆知之事實
   ，且於原審審理中經向證人王澤祥確認是否於96年11月14日
   19時許在「高雄市○○街家樂福」以5000元向被告葉俊華購
   買海洛因1 次時，證人王澤祥僅稱未購買海洛因而係買酒，
   並未否認96年11月14日19時許之交易地點為「高雄市○○街
   家樂福」（見原審(一)卷之三卷第83）。另被告葉俊華對於證
   人王澤祥於原審審理中之證述，亦表示：「96年11月14日當
   天證人王澤祥說要買5000元，我到家樂福說5000元不能買」
   等語（見原審(一)卷之三卷第83頁），足徵被告葉俊華亦坦承
   於96年11月14日之交易地點係在「家樂福」無誤，是證人王
   澤祥於警詢中證稱：「鼎山街家樂福」在高雄縣鳳山市，應
   屬口誤，補充理由書因而誤載為高雄縣鳳山市○○街家樂福
   ，亦予更正，被告葉俊華原審辯護人為被告葉俊華辯稱：高
   雄縣鳳山市○○○○街，而指證人王澤祥於警詢、偵查中所
   為在鼎山街家樂福交易海洛因之證述不實，尚有誤會。
 (2)96年11月16日10時10分，王澤祥（通話時簡稱Ｂ）以000000
   0000號行動電話撥打被告葉俊華（通話時簡稱Ａ）00000000
   00號行動電話，有以下對話：「Ｂ：喂，我雄仔，我要跟你
   拿兩罐，少一點沒關係啦，但不要洗過的啦。Ａ：那我們過
   去果菜市場那一邊好不好。」、「Ｂ：民族路跟十全路那一
   邊嗎？Ａ：對。」等語。證人王澤祥於警詢中經提示上開通
   訊監察譯文後證稱：「我於96年11月16日10時10分與綽號『
   國仔』通話內容，係要跟『國仔』購買海洛因毒品，我大約
   在該日上午10時左右在高雄市○○路與十全路口，向『國仔
   』購買2000元之海洛因，當時是『國仔』親自將海洛因交給
   我」等語（見蒞追字第10號卷第5- 6頁）；於檢察官偵查中
   經提示上開通訊監察譯文後證稱：「96年11月16日通訊監察
   譯文內容沒錯，我是向『國仔』購買海洛因，交易地點是在
   高雄市○○路與十全路口，我買了2000元海洛因」等語明確
   （見蒞追字第10號卷第2 頁）。
 (3)上開對於被告葉俊華所持用0000000000號行動電話之通訊監
   察譯文中，於96年11月16日13時21分有0000000000號行動電
   話撥入被告葉俊華之上開行動電話，於通話中，0000000000
   號行動電話之撥入者詢問：「喂，國仔嗎？」，被告葉俊華
   答：「對，我是。」等語；96年11月19日12時59分被告葉俊
   華以上開行動電話撥入0000000000號行動電話，於通話中被
   告葉俊華詢問：「喂，阿凱哦？」、對方回答：「對，你是
   誰？」，被告葉俊華回答：「我國仔啦」等語，有上開通訊
   監察譯文在卷可參（見偵(一)卷第101 、108 頁），足認被告
   葉俊華在與人交往中確實使用綽號「國仔」甚明，核與證人
   王澤祥所述「國仔」即被告葉俊華相符。又被告葉俊華於現
   場遭查獲之扣案物品，其中有海洛因12包，驗後淨重為4.64
   公克，且扣案之電子磅秤1 台經鑑驗後，呈海洛因陽性反應
   ，有高雄醫學大學附設中和紀念醫院檢驗報告在卷足證，復
   有一包之空夾鏈袋，顯見被告葉俊華將海洛因以電子磅秤精
   細量測其一定重量，並分裝於夾鍊袋中以利於販賣，若係供
   自己施用者，被告葉俊華應無將海洛因分裝多達12包，而徒
   增海洛因在分裝於夾鍊袋中所生之耗損，亦無須以電子磅秤
   精細量測重量，且本案尚扣得空夾鏈袋一包，被告葉俊華於
   警詢中自承該空夾鏈袋一包為其所有，益見被告葉俊華將大
   量海洛因，以電子磅秤量測重量，分裝於袋中以利於販賣。
 (4)證人王澤祥於原審審理中雖改稱：「我於96年11月間以0000
   000000號行動電話與葉俊華持用之0000000000號行動電話聯
   絡，聯絡內容不是講毒品的事，在96年11月間沒有向葉俊華
   買毒品等語；於原審審理時經提示96年度偵字第34895 號卷
   第104 頁內96年11月14日19時33分通訊監察譯文後亦證稱：
   譯文中「只剩下五的」是指半瓶酒，「外面的行情是八五還
   是到九」的意思我不太記得，「半半也是只有五而已」我也
   不會翻譯，什麼「半半」我不知道意思云云。惟上開96年11
   月14日19時33分之通話，證人王澤祥一開始即向被告葉俊華
   表示「我想說要半半」，並非說「半瓶」或「半罐」，此經
   原審勘驗上開通訊監察錄音光碟無誤，有勘驗筆錄在卷可參
   （見原審(一)卷之三第126 頁）。證人王澤祥於原審審理時證
   稱：監聽譯文中所載「半半」係記載錯誤，其並無說過「半
   半」云云，顯與事實不符。是證人王澤祥所謂「半半」是否
   指酒即屬可疑。再依其譯文中證人王澤祥先向被告葉俊華提
   及「要半半」，被告葉俊華回答「現在只剩下五的」，證人
   王澤祥再問「半的你算多少？」，且稱「外面的行情是八五
   還是到九這樣子啦」、「最多也是到九啦，因為那個半半也
   是只有五而已啦，半的差不多一萬減一千啦」等語，相互比
   對後可知「半半」及「半的」均是重量而言，且「半半」為
   「半的」一半，「半的」為「半半」之2 倍，「五」、「九
   」分別係指5000元、9000元，總合而言，證人王澤祥欲向被
   告葉俊華買「半半」重量之物，被告葉俊華答稱要5000元，
   證人王澤祥續向被告葉俊華詢問買「半的」價格，並說「半
   的」重量之物，外面出賣行情最多9000元，因「半半」為50
   00元，「半的」則為1 萬元再減1000元故為9000元。又於上
   開通話中證人王澤祥復向被告葉俊華強調所要品質、種類是
   「不是有洗過的，我是要拿那個有空間的呢，就你在你那一
   邊不要洗」，足見證人王澤祥對於「半半」、「半的」二者
   為倍數關係及所談論標的物之價格若干，均知之甚詳，並強
   調自己要求之品質、種類，故證人王澤祥對於「半半」、「
   半的」係指何物，自無不知之理，否則何以與被告葉俊華商
   議價格並指定品質、種類，是證人王澤祥於事後改稱對於譯
   文中其所言之「半半」、「五」、「九」等均不記得、不知
   道、不會翻譯其意思云云，顯係迴護被告葉俊華之詞。再者
   ，證人王澤祥於原審審理中改稱：其與被告葉俊華所談論者
   是酒，且「只剩下五的」是指半瓶酒要5000元云云。惟依市
   場交易常情，酒類並無以「半瓶」為交易單位，更無以「半
   瓶」之一半為交易內容者，且當質以何種酒之半瓶要價5000
   元時，證人王澤祥答稱「忘記了」，顯見證人王澤祥有無法
   自圓其說之情形，況由譯文前後對話情形而觀，該句「只剩
   下五的」係被告葉俊華回答證人王澤祥要買「半半」之種類
   ，即被告葉俊華表示其僅剩「五的」（即指5000元）「半半
   」可賣。乃證人王澤祥先證稱：5000元係半瓶酒之價格，復
   稱不知「半半」係何物，其證言顯與通訊監察譯文之對話情
   形不符，實非可信。又證人王澤祥於上開通訊監察譯文中，
   向被告葉俊華表示「要半半」，被告葉俊華回問「要那一種
   ？」，證人王澤祥反問「兩種都有嗎？」，被告葉俊華回答
   「剩下五的」，可見證人王澤祥與被告葉俊華商議之交易標
   的種類僅有「兩種」，苟其間交易之標的為酒類，證人王澤
   祥對於所欲購買之「兩種」酒類應無不知之理，惟證人王澤
   祥於原審審理時證稱：「（為何在96年11月14日的電話中完
   全沒有提到酒的種類，就能談酒的價錢？）是大約講而已」
   、「（什麼樣的酒可以大約講？）我要的價位那種」、「（
   但你酒的種類都還沒有講出來，如何可以講到價錢？）這見
   面可以再談」，可見證人王澤祥面對購買何種酒之問題時，
   多次閃避而無法回答，益見其於原審審理時改稱係向被告葉
   俊華買酒云云，係不實之證述。
 (5)證人王澤祥於再經提示上開偵字第34895 號卷第100 頁內96
   年11月16日10時10分通訊監察譯文後，證稱：「譯文中『兩
   罐』是酒的意思，與被告葉俊華約見面是要拿酒云云。惟關
   於上開96年11月16日10時10分之通話部分，證人王澤祥向被
   告葉俊華表示要拿「兩罐」，同時強調其所要的品質是「不
   要洗過的」，核與上開96年11月14日之通話中，證人王澤祥
   所要求之品質「不是有洗過的」、「就你在你那一邊不要洗
   」相同，足見證人王澤祥於96年11月16日向被告葉俊華販賣
   之物，與同年月14日所購買之物，應屬相同，證人王澤祥於
   96年11月14日所購買者並非酒類，則其於同年月16日所購買
   者亦非酒類。證人王澤祥雖證稱所謂「洗過的」是指加水的
   酒，惟「洗過」與「加過水」之語義並不相同，且當質以「
   何種類的酒你指定不要洗過的」之問題時，證人王澤祥答稱
   「就是加水的酒不要」，可見證人王澤祥無法回答何種類之
   酒以加水或「洗過」為交易常態，而須由其在電話商談時特
   別指明不要「加水」或「洗過」，且被告葉俊華於原審供稱
   ：「通訊監察譯文中所稱『不要有洗過的』是指酒有『走私
   的』等語（見原審(一)卷之三第128 頁），核與證人王澤祥所
   指「加過水」，二者彼此解釋不符，益見證人王澤祥所謂向
   被告葉俊華買酒云云，實非可信。又被告葉俊華自96年12月
   6 日遭查獲後至證人王澤祥於98年2 月24日在原審審理時為
   證述前，從未供述其有從事酒類販賣，且於97年9 月5 日在
   原審法院行準備程序中就被訴販賣海洛因與證人王澤祥部分
   供稱：我印象中有1 位綽號「祥仔」男性，請我幫他拿海洛
   因，他是要拿5000元等語（見原審(一)卷之二第47頁），亦未
   表示與綽號「祥仔」間有何酒類交易，況於96年12月6 日查
   獲被告葉俊華時，自被告葉俊華處所亦無搜得任何酒類，足
   見被告葉俊華並無從事酒類買賣，且被告葉俊華於原審審理
   時亦供稱：「證人王澤祥沒有向我買酒」等語（見原審(一)卷
   三第128 頁）。是證人王澤祥所謂與被告葉俊華交易之內容
    係指酒云云，實非可信，難據為有利被告葉俊華之認定。
 (6)經檢察官於原審審理中質以所言何以與警詢、偵查所述不符
   ，證人王澤祥雖稱：「因為我母親陪同我去作筆錄，在我母
   親的陪同下，我只能警察說什麼我就答什麼，而且警員說他
   們監聽已經很久了，要我配合」云云，惟其亦同時證稱：「
   警員在製作筆錄時，是一問一答之方式，所以答案內容部分
   是我自己答的，並不是警員將問題及答案都說出來，要我就
   依照內容回答」等語（見原審(一)卷之三第80頁），證人王澤
   祥在警詢時既有其母親陪同在場，可知在警詢過程中警員應
   無對證人王澤祥施以不正方法，且證人王澤祥亦自承警詢筆
   錄之回答均是其自己意思之回答，警方並無指示證人王澤祥
   應如何回答，故證人王澤祥於警詢中之證述應係其自由意思
   下所為陳述，是證人王澤祥於原審審理中翻異前詞，應係迴
   護被告葉俊華之詞，不足採為被告葉俊華有利之認定。
 (四)被告葉俊華轉讓海洛因予張凱程3 次、羅麗雲1 次之事實，
   業經被告葉俊華於檢察官偵查、原審及本院審理中坦承不諱
   （見偵(一)卷第12、122 頁、原審(一)卷之一第31、110 頁、原
   審(一)卷之二第119 、153 頁、原審(一)卷之三第75頁、本院上
   訴卷第149 頁）。其於原審審理時供稱：「我轉讓海洛因給
   張凱程3 次，是分3 天轉讓，不是一天3 次，轉讓的時間是
   在96年11月份的某3 天，我轉讓之重量每次都是一點點，就
   是給張凱程做1 次施用；我轉讓海洛因給羅麗雲1 次，轉讓
   的時間在96年11月份的某1 天，但不是轉讓海洛因給張凱程
   之3 天中之1 天，這兩者沒有重疊，我轉讓給羅麗雲比張凱
   程的更少，也是給羅麗雲做1 次施用，這4 次所轉讓海洛因
   重量均大約0.1 公克左右」等語，核與證人張凱程於警詢時
   證稱：「我與被告葉俊華是朋友，高雄市○○區○○街605
   巷7號5樓之2 是我與女友羅麗雲之住處，有將上開處所給被
   告葉俊華居住，目前我與女友羅麗雲、被告葉俊華住在上址
   ，我有吸食海洛因，我所吸食之海洛因係向被告葉俊華要的
   」等語（見警(一)卷第12-15 頁）；於檢察官偵查中證稱：「
   葉俊華與我住在鼎山街，我有施用海洛因，海洛因來源是向
   被告葉俊華要的，剛開始時被告葉俊華不給我，甚至有講一
   些有的沒有的，最後還是會給我，沒有向我收錢」等語（見
   偵(一)卷第8- 9頁）明確。另證人羅麗雲於日警詢時證稱：「
   我與被告葉俊華是朋友，張凱程是我男友，我有吸食海洛因
   ，我所吸食之海洛因係向葉俊華要的，因葉俊華是我朋友」
   等語（見警(一)卷第16-19 頁）；於檢察官偵查中證稱：「我
   與張凱程是男女朋友，與葉俊華是熟識的朋友，我有施用海
   洛因，海洛因來源是我自己向葉俊華要的，我向葉俊華討要
   時，葉俊華本來不給我，我多討幾次葉俊華就會給我，沒有
   向我收錢」等語（見偵(一)卷第10-11 頁）相符，是被告葉俊
   華上開之自白，核與事實相符，堪可採信。
 (五)按販賣毒品係政府嚴予查緝之違法行為，且第一級毒品海洛
   因可任意分裝或增減其重量，而每次買賣之價量，亦隨時依
   雙方關係之深淺、當時之資力、需求程度及對行情之認知等
   因素，機動調整，因之販賣之利得，除經被告坦承犯行，或
   帳冊價量均記載明確外，委難查得實情，是縱未確切查得販
   賣賺取之實際差價，但除別有事證，足認係按同一價格轉讓
   ，確未牟利之情形外，尚難執此認非法販賣之事證有所不足
   ，致知過坦承者難辭重典，飾詞否認者反得逞僥倖，而失情
   理之平；且第一級毒品海洛因之價格不低，取得不易，凡為
   販賣之不法行為者，苟無利可圖，應無甘冒持有毒品遭查獲
   之極大風險，從事此買賣工作，是其販入之價格必較售出之
   價格低廉，而有從中賺取買賣差價牟利之意圖及事實，應屬
   符合論理法則而不違背社會通常經驗之合理判斷。況被告葉
   俊華於96年11月14日19時33分與王澤祥之通訊監察譯文中，
   亦明確表示：「我跟你說啦，我也不怕你知道啦，我去拿就
   不只這個價錢而已啦，不要說我還要賺一手」等語，已如上
   述，由被告葉俊華自承「要賺一手」，益見被告葉俊華於出
   賣海洛因給甲○○、王澤祥等時，確有從中賺取價之牟利行
   為。
 (六)綜上所述，被告葉俊華意圖營利而販賣第一級毒品海洛因3
   次，轉讓第一級毒品海洛因4 次之犯行均堪認定，所辯未販
   賣海洛因云云，係事後卸責之詞，不足採信。
乙、被告甲○○販賣海洛因撤銷改判部分：
一、訊據上訴人即被告甲○○（下稱被告甲○○）固坦承向共同
    被告葉俊華購買70包海洛因之情事，惟矢口否認有販賣海洛
    因給丙○○之犯行，辯稱：通訊譯文中所提到金錢均係丙○
    ○之前積欠拿來還同時向我討一點毒品云云。
二、經查：
  (一)警方於96年11月13日中午12時20分許，持搜索票前往高雄縣
    茄萣鄉○○村○○路63號甲○○住處執行搜索，當場扣得70
    包白色粉末（驗後淨重共計31.91 公克）、電子磅秤1 台，
    針筒9 支、空夾鍊袋1 批、現金4300元等物，有海巡署高雄
    縣機動查緝隊搜索扣押筆錄及扣押物品目錄表、查獲現場相
    片8 張在卷可憑（見警(一)卷第2-10頁、警(二)卷第30-33 頁）
    。上開扣案71包白色粉末及碎塊，經送法務部調查局鑑驗結
    果，其中54包粉末狀檢體，均含第一級毒品海洛因成分（驗
    後合計淨重為2.14公克），另16包碎塊狀檢體，均含第一級
    毒品海洛因成分（驗後合計淨重為29.77 公克），二者合計
    驗後淨重共計31.91 公克，至送驗標示編號71號檢品1 包，
    經鑑驗後未發現法定毒品成分，此有法務部調查局96年12月
    28日調科壹字第09623084760 號鑑定書在卷可憑（見原審(一)
    卷之一第83頁）。扣案上開之電子磅秤，經送鑑驗結果呈海
    洛因陽性反應，有高雄醫學大學附設中和紀念醫院97年3 月
    18 日 檢驗報告在卷可憑（見原審(一)卷之一第90之3 頁），
    此部分事實應可認定。
  (二)0000000000號行動電話係被告甲○○所有並由其持用之事實
    ，業經被告甲○○坦承在卷（見偵(一)卷第121 頁），000000
    0000號行動電話係證人丙○○所持用，此亦經證人丙○○證
    述在卷（見原審(一)卷之一第147 頁、原審(一)卷之三第121 頁
    ），而經檢察官依法對門號0000000000號行動電話核發通訊
    監察書（監察期間自96年10月9 日起至96年12月6 日止），
    得知於下列所示時間，被告甲○○有以0000000000 號 行動
    電話與丙○○所持用0000000000號行動電話，並於電話中商
    議毒品交易，此有通訊監察書及通訊監察譯文可參（見偵(一)
    卷第33-41、42-87 頁）。渠等通話內容如下：
  (1)96年11月9 日12時25分，丙○○（通話時簡稱Ｂ）以000000
    0000號行動電話撥打被告甲○○（通話時簡稱Ａ）00000000
    00號行動電話，有以下對話：「Ｂ：喂坤哥我要拿四百五過
    去還你。Ａ：哦過來。」、「Ｂ：我到了哦！」等語。又於
    同日19時10分，丙○○復以門號0000000000號行動電話撥打
    被告甲○○門號0000000000號行動電話，有以下對話：「Ｂ
    ：喂坤哥我要拿四百五過去還你。Ａ：誰啊！」、「Ｂ：白
    鐵仔。Ａ：哦。」、「Ｂ：我到再打給你。」等語。證人丙
    ○○於原審審理中經提示並告以其於97年3 月17日警詢中陳
    述「我在96年11月9 日向『坤哥』買過兩次海洛因毒品，每
    次450 元，電話內我都是說要拿450 元還『坤哥』，實際上
    是買450 元毒品」等語（見原審(一)卷之一第159 頁）後，訊
    以：是否據實陳述時，證人丙○○證稱：「是據實陳述」等
    語（見原審(一)卷三第123 頁）。又97年度蒞追字第14號追加
    起訴書第二點編號1 所示通聯對話內容，與上開96年11月9
    日12時25分丙○○與被告甲○○之對話相同，依通訊監察譯
    文所示，上開通話時間應為96年11月9 日12時25分，是上開
    蒞追字第14號追加起訴書第二點編號1 將時間記載為96 年
    11月9 日12時2 分，並據為犯罪時間，顯屬誤載，應予更正
    。
  (2)96年11月10日16時36分，丙○○（通話時簡稱Ｂ）以000000
    0000號行動電話撥打被告甲○○（通話時簡稱Ａ）00000000
    00號行動電話，有以下對話：「Ｂ：喂坤哥我要拿四百七過
    去還你。Ａ：好啦。」、「Ｂ：我到了哦！」等語。另於同
    日19時52分，丙○○再以門號0000000000號行動電話撥打被
    告甲○○門號0000000000號行動電話，有以下對話：「Ｂ：
    喂坤哥，我要還你四百五，這個是人家要的，錢夠啦。Ａ：
    哦。」等語。經證人丙○○於原審審理中經提示並告以其於
    97年3 月17日警詢中陳稱：「我在96年11月10日16時36分通
    訊監察譯文中，是要向『坤哥』買470 元之海洛因毒品，同
    日19時52分是買450 元海洛因毒品」等語後（見原審(一)之一
    第159 頁），訊以是否據實陳述時，證人丙○○證稱：「是
    據實陳述」等語（見原審(一)卷之三第123 頁）。
  (3)96年11月11日14時37分，丙○○（通話時簡稱Ｂ）以000000
    0000號行動電話撥打被告甲○○（通話時簡稱Ａ）所持用00
    00000000號行動電話，有以下對話：「Ｂ：喂坤哥，我要拿
    五百過去還你。Ａ：誰啊！」、「Ｂ：白鐵仔。Ａ：哦。」
    、「Ｂ：我到再打給你。」等語。證人丙○○於原審審理中
    經提示並告以其於97年3 月17日警詢中陳稱：「我在96年11
    月11日14時37分籌到500 元，到『坤哥』住處向他購買海洛
    因毒品」等語後（見原審(一)卷之一第159 頁），訊以是否據
    實陳述時，證人丙○○證稱：「是據實陳述」等語（見原審
    (一)卷之三第123 頁）。
  (4)證人丙○○於檢察官偵查中經提示0000000000號行動電話之
    上開監察譯文後證稱：「我於96年11月9 日至11日間，有以
    門號0000000000號行動電話與持用門號0000000000號行動電
    話綽號『坤哥』聯絡，監察譯文屬實，我找『坤哥』是要買
    海洛因，譯文中我表示要拿錢還『坤哥』，實際意義都是要
    買毒品，總共買5 次，每次買450 元至500 元，一般來說價
    錢是500 元，但差幾10元沒關係，交易地點在高雄縣茄萣鄉
    『坤哥』住處附近的1 間廟旁，所買得之海洛因大概是1 次
    注射的劑量」等語（見原審(一)卷之一第147- 148頁）；於原
    審審理中亦證稱：「上開5 通之通話內容，是我與『坤哥』
    即甲○○的電話中對話，於通話中我表示要拿450 元、470
    元、500 元給甲○○，均是要向甲○○買海洛因，這5 次我
    都有買到海洛因，所買到的海洛因重量大約是供我施用1 次
    的量，至於價金有450 元至500 元不等，是因為我身上錢不
    夠，差幾10元，甲○○也會同意賣給我，交易地點都在甲○
    ○高雄縣茄萣鄉住處隔壁的廟，我於上開5 通通聯紀錄所示
    時間，確實有向甲○○購買海洛因，也分別有收受甲○○所
    交付的海洛因，也確實交付現金給甲○○」等語（見原審(一)
    卷之三第121- 124頁）；且當庭指認「坤哥」即在庭之被告
    甲○○無誤（見原審(一)卷之三第121 頁），參以證人丙○○
    有施用毒品之前科，有其臺灣高等法院被告前案紀錄表附表
    可參，益見證人丙○○有向被告甲○○購買海洛因之動機，
    又證人丙○○自偵查及原審院審理時，所述前後一致，復與
    上開通訊監察譯文內容相符，又依其譯文內容，丙○○多次
    表示要還錢給被告甲○○，惟所還之金額均僅450 元至500
    元不等，且分別於96年11月9 日12時25分、19時10分、96年
    11月10日16時36分、19時52分、96年11月10日16時36分均有
    以通聯表示還錢之情形，可見其金額甚小，短時間內有多次
    ，與一般借錢還款之情形有別，故證人丙○○稱譯文中所謂
    「還錢」，實為購買海洛因之暗語，實屬可信。再者，證人
    丙○○係因警方於97年3 月14日通知門號0000000000號行動
    電話申辦人即證人丙○○之母曹彭春蘭到場時，證人丙○○
    因見通知單上記載案由為「毒品危害防制條例」，故知與其
    有關，而陪同曹彭春蘭到警局並主動說明案情，因證人丙○
    ○到案時，距其向被告甲○○購買海洛因施用之時即96年11
    月9 日至11日，已有4 個月，逾得由尿液檢驗毒品反應之期
    間，故警方未對證人丙○○採尿送驗，並無違常，被告甲○
    ○之辯護人以警方未對證人丙○○採尿，而質疑證人丙○○
    證述不可信，應非可採。
  (二)現場所查獲之扣案物品中有海洛因70包，驗後淨重為31.91
    公克，已如上述，被告甲○○於原審審理時供稱：其向葉俊
    華販入21萬元海洛因後，加以分裝，該70包海洛因為其所分
    裝等語明確（見原審(一)卷之三第164 頁），且扣案之電子磅
    秤1 台經鑑驗後，呈海洛因陽性反應，亦已如上述，足見被
    告甲○○將大量海洛因，以電子磅秤量測重量，分裝於夾鍊
    袋中以利於販賣。被告甲○○辯稱分裝海洛因係供自己施用
    ，且未以扣案之電子磅秤量測海洛因，惟若被告甲○○未以
    扣案之電子磅秤量測海洛因，該電子磅秤應不致殘留海洛因
    成分，故由該電子磅秤經鑑驗後確呈海洛因陽性反應，足見
    被告甲○○確有以該電子磅秤量測海洛因重量，且扣案70包
    海洛因若供被告甲○○自己施用者，被告甲○○應無將海洛
    因分裝為多達70包，而徒增海洛因在分裝於夾鍊袋中所生之
    耗損之理，亦無須以電子磅秤精細量測重量並大量積存海洛
    因31.91 公克，且本案尚扣得分裝袋一包，被告甲○○於警
    詢中自承該分裝袋一包為其所有，益見被告甲○○將大量海
    洛因，以電子磅秤量測重量，分裝於袋中以利於販賣，從而
    被告甲○○上開所辯應非可採。
  (三)被告甲○○於96年11月7 日向被告葉俊華販入21萬元之海洛
    因，已詳如上述，且於96年11月9 日中午12時25分許，即以
    450 元出售海洛因1 小包予丙○○，此時距向被告葉俊華販
    入21萬元海洛因之時僅有2 日，時間上相當密接，參以被告
    甲○○於96年11月7 日上午6 時37分與被告葉俊華洽談買入
    海洛因，並於同日即以21萬元購入海洛因，可見被告甲○○
    係因無海洛因可供販賣，而急於96年11月7 日洽談後立即以
    21 萬 元販入海洛因，故被告甲○○自被告葉俊華所販入之
    21 萬 元海洛因應係供販賣之用，且被告甲○○從未供稱自
    96年11月7 日向被告葉俊華販入21萬元海洛因後，至同年月
    9 日交付海洛因給丙○○之間，有另行向第三人取得海洛因
    ，況被告甲○○向被告葉俊華販入之海洛因價高21萬元，其
    等價之海洛因重量應非少量，此由被告甲○○96年11月13日
    遭查扣時尚有70小包海洛因可見一斑，被告甲○○既在96年
    11月7 日已取得足量之海洛因，至交付海洛因予丙○○之短
    期內，應無再向他人取得海洛因之必要；又被告甲○○於96
    年11月7 日販入21萬元海洛因，於2 日後即同年月9 日開始
    賣出海洛因予證人丙○○，其間隔時間核與將21萬元海洛因
    秤量分裝為各小包所需時間相當，故被告甲○○於96年11月
    9 日12時25分許交付丙○○之海洛因1 小包，應為其於96年
    11月7 日自被告葉俊華販入21萬元海洛因中，取出部分海洛
    因秤量裝袋後所交付，應可認定。
  (四)證人乙○○（即被告甲○○之母）於本院審理時雖證稱：「
  （妳是否認識身分證上之人？《提示丙○○身分證》）稍微有
    一點印象」、「（是否該人與被告有無關係或認識？）我不
    知道」、「（妳何時看到該人？）期日我不知道，當時我在
    廚房被告拿錢給丙○○，我看到都是1000元至於多少錢我不
    知道，我有問被告你沒有賺錢回來，為何拿錢給這一個人」
    、「（時間到底何時？）很久」、「（被告有無向妳說他與
    該人是何關係？）我都沒有過問」等語（見本院上訴字第88
    3 號卷第95頁）。惟證人乙○○與被告甲○○係母子關係，
    愛子情切，所證是否屬實，已非無疑，何況與證人丙○○上
    開所證不合，且海洛因價格非低，被告甲○○亦自承以21萬
    元向葉俊華購得，則其豈有無償轉讓之理，且縱乙○○所證
    曾看到甲○○拿1000元之現金給丙○○，因不知時間係何時
    ，亦不足以證明與本案有關，是乙○○上開所證，不足為被
    告甲○○有利之認定。
  (五)如前所述，販賣毒品係政府嚴予查緝之違法行為，且第一級
    毒品海洛因可任意分裝或增減其重量，而每次買賣之價量，
    亦隨時依雙方關係之深淺、當時之資力、需求程度及對行情
    之認知等因素，機動調整，而第一級毒品海洛因之價格不低
    ，取得不易，凡為販賣之不法行為者，苟無利可圖，應無甘
    冒持有毒品遭查獲之極大風險，從事此買賣工作，是其販入
    之價格必較售出之價格低廉，而有從中賺取買賣差價牟利之
    意圖及事實，應屬符合論理法則而不違背社會通常經驗之合
    理判斷。被告甲○○以21萬元向被告葉俊華販入海洛因，加
    以秤量分裝後先後5 次出賣海洛因與丙○○，其價格由450
    元至500 元不等，若被告甲○○並無獲利，則其出賣與丙○
    ○之價格應為同一，蓋其成本為21萬元之故，由其出賣價格
    不同，可見被告甲○○於出賣海洛因時確有賺取差價，差別
    僅在賺多或賺少。從而被告甲○○販賣第一級毒品海洛因與
    丙○○之交易，具有營利之意圖，亦堪認定。
  (六)綜上所述，被告甲○○所辯，無非卸責之詞，委無可採，其
    意圖營利而販賣第一級毒品海洛因5 次之事證明確，犯行堪
    以認定。
丙、按海洛因係毒品危害防制條例第2 條第2 項第1 款所稱之第
    一級毒品。又毒品危害防制條例第4 條及第17條業經立法院
    三讀修正通過並經總統於98年5 月20日公布，雖同條例第36
    條雖規定：本條例自公布後6 個月施行，惟該條規定係指87
    年將肅清煙毒條例修正為毒品危害防制條例時所為規定，與
    本次修正無關，是此次修正依中央法規標準法第14條之規定
    ，應自總統公布後3 日生效。修正後毒品危害防制條例第4
    條第1 項販賣第一級毒品罪之法定本刑有關罰金刑部分已由
    原處1000萬元以罰金下提高為2000萬元之罰金，就運輸第一
    級毒品而言，自以舊法對行為人較為有利。又修正後同條例
    第17條第1 項規定：「犯第4 條至第8 條、第10條或第11條
    罪，供出毒品來源，因而查獲其他正犯或共犯者，減輕或免
    除其刑；第2 項規定：「犯第4 條至第8 條之罪於偵查及審
    判中均自白者，減輕其刑」。是如行為人於毒品危害防制條
    例修正施行前，於偵審中自白或供出供其他正犯或共犯時，
    自以修正後毒品危害防制條例對行為人較為有利，否則仍以
    98年5 月20日公布修正前之毒品危害防制條例對行為人較為
    有利。本件被告葉俊華、甲○○就販賣第一級毒品部並無修
    正後毒品危害防制條例第17條減刑之事由，自以修正前毒品
    危害防制條例第4 條第1 項對被告葉俊華、甲○○較為有利
    ；而被告葉俊華就轉讓第一級毒品海洛因部分已於偵審中自
    白轉讓犯行，依上開說明，自以修正後同條例第17條第2 項
    對其較為有利。是核被告葉俊華就販賣毒品海洛因給甲○○
    1 次、王澤祥2 次；被告甲○○販賣毒品給丙○○5 次所為
    ，各係犯修正前毒品危害防制條例第4 條第1 項之販賣第一
    級毒品罪；被告葉俊華轉讓毒品海洛因給羅麗雲1 次，轉讓
    給張凱程3 次之所為，係犯同條例第8 條第1 項轉讓第一級
    毒品4 罪。被告葉俊華為販賣、轉讓第一級毒品海洛因而分
    別持有第一級毒品海洛因之低度行為，為販賣、轉讓第一級
    毒品海洛因之高度行為所吸收，不另論罪；被告甲○○於96
    年11月9 日、10日為販賣第一級毒品海洛因而分別持有第一
    級毒品海洛因之低度行為，為販賣第一級毒品海洛因之高度
    行為所吸收，不另論罪，被告甲○○意圖營利而販入21 萬
    元第一級毒品海洛因，經多次販賣後，持有剩餘第一級毒品
    海洛因70包（驗後淨重共計31.91 公克）之低度行為，為最
    後一次即96年11月11日之販賣第一級毒品海洛因高度行為所
    吸收，不另論罪（最高法院97年度台上字第4068號判決意旨
    參照）。再者，毒品危害防制條例第4 條所規定之販賣毒品
    罪，其行為態樣，可分為販入、賣出、販入後復行賣出等三
    種情形。其中販入或賣出，有一於此，其犯罪固屬完成。但
    在販入後復行賣出之場合，行為人基於營利之意思而販入毒
    品後，至首次賣出，乃二個舉動之接續實行，仍祇成立一個
    販賣既遂罪；然其第二次以後之賣出行為，則屬另一次可分
    之獨立行為，不能將第二次以後之各次賣出行為，重復併入
    原始之販入行為合併為一次之評價，祇論以單一行為之一個
    販賣既遂罪（最高法院96年台上字第5030號判決參照）。被
    告甲○○意圖營利於96年11月7 日自被告葉俊華販入21萬元
    海洛因，續於同年月9 日將其中部分海洛因賣出與丙○○，
    乃二個舉動之接續實行，祇成立一個販賣第一級毒品既遂罪
    。被告葉俊華所犯上開3 個販賣第一級毒品罪及4 個轉讓第
    一級毒品罪間；被告甲○○所犯上開5 個販賣第一級毒品罪
    間，其犯意各別，行為互殊，均應分論併罰。又被告葉俊華
    分別4 次轉讓第一級毒品之數量，僅為各供張凱程、羅麗雲
    1 次施用之量，業經被告葉俊華供明在卷（見偵(一)卷第122
    頁），未達行政院公告之轉讓毒品加重其刑之數量標準，故
    不予加重其刑，併予敘明。被告葉俊華於檢察官偵查中及法
    院審理時均坦承轉讓毒品之事實，合於毒品危害防制條例第
    17條第2 項減刑之規定，爰依上開條文減輕其刑。被告葉俊
    華前於81年間因肅清煙毒條例案件，經台灣高雄地方法院以
    81年度訴字第2973號分別判處有期徒刑7 年、3 年4 月，應
    執行有期徒刑10年，並經本院以82年度上訴字第301 號判決
    駁回上訴而確定，於85年4 月19日縮短刑期假釋出監，復經
    撤銷假釋，應執行殘刑6 年2 月18日，又經本院以96年度聲
    減字第118 號裁定減刑後，於96年7 月16日縮短刑期執畢出
    監，有臺灣高等法院被告前案紀錄表附卷可憑，是被告葉俊
    華受徒刑執行完畢後，5 年內故意再犯本案有期徒刑以上之
    罪，均為累犯，就4 個轉讓第一級毒品罪部分，皆應依刑法
    第47條第1項 規定加重其刑；就3 個販賣第一級毒品罪部分
    ，本應依上開法條規定加重其刑，惟被告葉俊華所犯販賣第
    一級毒品罪，法定刑為死刑、無期徒刑部分，依法均不得加
    重，故僅就罰金刑部分加重其刑。被告葉俊華所犯轉讓第一
    級毒品罪部分既同時有加重及減輕事由，自應先加後減。再
    被告葉俊華所犯3 個販賣第一級毒品罪及被告甲○○所犯5
    個販賣第一級毒品罪，固均屬法定本刑死刑或無期徒刑之罪
    ，然同為販賣第一級毒品之人，其原因動機不一，犯罪情節
    未必盡同，或有大盤毒梟者，亦有中、小盤之分，甚或僅止
    於吸毒者友儕間為求互通有無之有償轉讓者亦有之，其販賣
    行為所造成危害社會之程度自屬有異，法律科處此類犯罪，
    所設之法定最低本刑卻同為「無期徒刑，得併科新臺幣一千
    萬元以下罰金」，不可謂不重，而被告葉俊華販賣海洛因之
    對象僅有2 人（即被告甲○○、王澤祥）、次數為3 次，被
    告甲○○販賣海洛因之對象僅有1 人（丙○○）、短期3 日
    內販賣5 次，其販賣之對象及次數，尚非極多，其中被告甲
    ○○販賣海洛因所得合計僅2320元，獲利尚非甚豐，被告葉
    俊華所扣得之第一級毒品海洛因雖有12小包，但合計淨重僅
    4.64公克，重量非多，尚非屬一般大毒梟，依其二人犯罪情
    節，若均處以法定最低刑度無期徒刑，衡以一般社會觀念，
    顯然過重，客觀上不無可憫，爰依刑法第59條規定，就被告
    葉俊華所犯3 個販賣第一級毒品罪、被告甲○○所犯5 個販
    賣第一級毒品罪，皆減輕其刑，就被告葉俊華部分並先加後
    減之（法定刑為死刑、無期徒刑部分不得加重，僅就罰金刑
    部分加重其刑）。再者，被告甲○○確有向被告葉俊華購買
    21萬元之海洛因，且其於原審審理時亦為明確之指訴，固已
    如上述；惟其於警、偵訊中均僅供稱毒品係向綽號「瑞仔」
    購買，於檢察官偵查中甚至陳稱不認識葉俊華，盧文瑞即是
    「瑞仔」，打0000000000號行動電話（按係被告葉俊華所有
    ）購買毒品時對方均戴口罩，所以看不清楚等語（見偵(一)卷
    第122 頁），是其於偵查中並未供出毒品係向被告葉俊華購
    買，核與修正後毒品危害防制條例第17條第1 項之減刑要件
    不合，自無從據以減刑，附此敘明。
丁、原審因認被告葉俊華、甲○○等上開販賣第一級毒品海洛因
    ；及被告葉俊華上開轉讓第一級毒品海洛因之犯罪事證明確
    ，據以論罪科刑，固非無見；惟查(一)如上所述，毒品危害防
    制條例第4 條及第17條業經修正，原判決未及比較，尚有未
    洽；(二)毒品危害防制條例第18條第1 項規定，得諭知沒收並
    銷燬之者，以查獲之毒品及專供製造或施用毒品之器具為限
    ，並不及於毒品之外包裝。而毒品外包裝既係用於包裹毒品
    ，防其裸露、潮濕，便於運輸攜帶，亦係供運輸毒品所用之
    物；且包裝上殘留之毒品，亦非不能析離，是外包裝應依毒
    品危害防制條例第19條第1 項之規定宣告沒收之，方屬適法
    （最高法院88年台上5033號、92年台上1288號、97年台上29
    68號判決意旨）。原判決就被告葉俊華、甲○○販賣第一級
    毒品所剩餘持有經扣案毒品外包裝併依毒品危害防制條例第
    18條第1 項規定諭知沒收銷燬，即有未洽；(三)以營利為目的
    販入毒品，經多次販賣後，持有剩餘毒品被查獲，其各次販
    賣毒品行為，固應併合處罰。惟該持有剩餘毒品之低度行為
    ，應僅為最後一次販賣毒品之高度行為所吸收，不另論罪。
    則就該查獲之剩餘毒品，自只能於最後一次販賣毒品罪宣告
    沒收銷燬，不得於各次販賣毒品罪均一併宣告（最高法院98
    年台上字第1063號判決意旨參照）。本件被告葉俊華經查獲
    得之毒品12包，依上開最高法院之見解，自應於其於97年11
    月16日10時10分許販賣毒品海洛因給王澤祥項下（即第三次
    販賣毒品部分）宣告沒收銷燬，乃原判決在所犯3 次販賣毒
    品罪下均宣告沒收銷燬，依上開說明，即有未當。被告葉俊
    華、甲○○就販賣第一級毒品部分上訴意旨否認犯行，指摘
    原判決上開部分不當；被告葉俊華就轉讓第一級毒品部分上
    訴意旨認原判決量刑不當，固屬無理由，惟原判決關於被告
    甲○○販賣第一級毒品海洛因給丙○○；被告葉俊華於96年
    11月7 日、同年月14日、同年月16日販賣第一級毒品海洛因
    及轉讓毒品暨定應執行刑部分均撤銷。爰審酌被告葉俊華、
    甲○○均明知毒品對人體之危害性，仍為圖一己私利而販賣
    第一級毒品海洛因，被告葉俊華轉讓第一級毒品海洛因等行
    為已足以助長吸食毒品之氾濫，並戕害他人身心，被告葉俊
    華將21萬元海洛因出賣與被告甲○○數量非少，危害較深，
    就此部分犯行之量刑，情節應較重於被告甲○○，被告甲○
    ○所販賣之次數雖有5 次，惟其出賣對象僅有1 人，金額均
    在450 元至500 元，合計僅2320元；被告葉俊華所販賣之次
    數雖僅有3 次，惟其出賣對象有2 人，除出賣金額中有高達
    21 萬 元者外，其餘2 次各為5000元、2000元，所出賣之毒
    品數量相對較被告甲○○為多，被告葉俊華就轉讓第一級毒
    品4 罪部分坦承犯行，並參酌其二人販賣及被告葉俊華轉讓
    之次數、數量，其事後於偵查及法院審理時坦承轉讓毒品及
    其販賣獲利情形等其他一切情狀，就被告各分別量處如主文
    所示之刑（被告甲○○部分仍量處如原判決所定之刑），並
    均依刑法第51條第5 款規定，定其應執行之刑。自被告葉俊
    華上開住處扣得第一級毒品海洛因12包（驗後淨重合計4.64
    公克），均係第一級毒品，爰依毒品危害防制條例第18條第
    1 項前段，在被告葉俊華第3 次販賣毒品項下宣告沒收銷燬
    之；上開扣案毒品之外包裝12個係被告葉俊華所有，此經其
    自承在卷，且係供販賣第一級毒品所用之物，爰依同條例第
    19條第1 項規定在其第3 次所犯販賣罪項下宣告沒收。扣案
    被告葉俊華所有電子磅秤（97年度院總管字第269 號編號4
    ）上殘留微量之海洛因，係第一級毒品，且電子磅秤係供各
    次販賣毒品之用，爰依毒品危害防制條例第18條第1 項前段
    ，在被告葉俊華所犯3 次販賣毒品罪項下均宣告沒收銷燬之
    ；扣案上開電子磅秤係被告葉俊華所有，供本件販賣毒品所
    用之物，爰依同條例第19條第1 項規定，在被告葉俊華所犯
    3 次販賣毒品罪項下均宣告沒收。扣案之空夾鍊袋1 包，為
    被告葉俊華所有，此亦經其自承在卷，且係預供分裝海洛因
    之用販賣之用，此部分空夾鍊袋已與前此2次 販賣毒品無關
    ，故爰依刑法第38條第1 項第2 款規定在被告葉俊華第3 次
    販賣毒品項下宣告沒收。未扣案0000000000 號 之行動電話
    （含SIM 卡）1 具，為被告葉俊華用以聯絡販賣毒品，有通
    訊監察譯文可憑，且係被告葉俊華所有，亦經其於警詢陳明
    在卷，是上開行動電話係被告葉俊華所有且供販賣第一級毒
    品所用之物，爰依毒品危害防制條例第19條第1 項規定在被
    告葉俊華所犯3 次販賣第一級毒品罪項各宣告沒收之；如全
    部或一部不能沒收，應追徵其價額或以其財產抵償。被告葉
    俊華犯3 個販賣第一級毒品罪分別所得之對價21萬元、5000
    元、2000元，雖均未扣案，惟係其犯毒品危害妨制條例第4
    條第1 項之罪所得之物，爰於被告葉俊華所犯各罪項下分別
    宣告沒收，如全部或一部不能沒收時，各以其財產抵償之。
    至扣案現金2 萬5700元，與本案販賣或轉讓第一級毒品之犯
    行無關，爰不為沒收銷燬或沒收之宣告。在被告甲○○住處
    扣得第一級毒品海洛因70包（驗後淨重合計31.91 公克），
    係其意圖營利而以21萬元而販入，嗣經多次販賣後，持有剩
    餘第一級毒品海洛因，爰依毒品危害防制條例第18條第1 項
    前段，在被告甲○○第5 次販賣毒品項下宣告沒收銷燬之；
    上開扣案毒品之外包裝70個係被告甲○○所有，且係供販賣
    第一級毒品所用之物，爰依同條例第19條第1 項規定，在其
    所犯第5 次販賣毒品罪項宣告沒收。扣案電子磅秤1 台（97
    年度院總管字第269 號編號1 ）上殘留微量之海洛因，係第
    一級毒品，且電子磅秤係供各次販賣毒品所用，爰依毒品危
    害防制條例第18條第1 項前段，在被告邱隆所犯5 次販賣毒
    品罪項下均宣告沒收銷燬之；扣案上開電子磅秤係其所有，
    且係供本件販賣毒品所用之物，爰依同條例第19條第1 項規
    定在其所犯上開5 次販賣毒品罪項下宣告沒收。扣案空夾鍊
    袋1 包，為被告甲○○所有，此經其於警詢時自承在卷，且
    預備用以分裝海洛因供販賣之用，復與前4 次之販賣行為無
    關，爰依刑法第38條第1 項第2 款之規定，在其第5 次販賣
    毒品項下宣告沒收。未扣案0000000000號之行動電話（含SI
    M 卡）1 具，為被告甲○○用以聯絡販賣毒品，有通訊監察
    譯文可憑，且被告甲○○所有，此亦經其於警詢時陳明在卷
    ，故上開行動電話係係被告甲○○所有供各次販賣第一級毒
    品所用之物，爰依毒品危害防制條例第19條第1 項規定在各
    次販賣毒品項下宣告沒收之，如全部或一部不能沒收，應追
    徵其價額或以其財產抵償。被告甲○○犯5 個販賣第一級毒
    品罪分別所得之對價45 0元、450 元、47 0元、450 元、50
    0 元，雖均未扣案，惟係其犯毒品危害妨制條例第4 條第1
    項之罪所得之物，爰分別於被告甲○○所犯各罪項下分別宣
    告沒收，如全部或一部不能沒收時，各以其財產抵償之。戌
    、上訴駁回部分：
一、公訴意旨另以：葉俊華明知海洛因係屬毒品危害防制條例第
    2 條所列之第一級毒品，不得持有、販賣，竟分別意圖營利
    ，基於販賣第一級毒品海洛因之犯意，以門號0000000000號
    行動電話作為販賣第一級毒品海洛因之聯絡工具，自96年10
    月12日後某日至96年11月13日甲○○為警查獲前止，在高雄
    縣茄萣鄉崎漏村某處，以每次3000元至6000元不等之價格，
    販賣約與前開價格等值之第一級毒品海洛因予甲○○3 次（
    上開3 次犯行，不包括前述被告葉俊華於96年11月7 日販賣
    21萬元海洛因與甲○○1 次之部分），因認被告葉俊華此部
    分亦涉犯毒品危害防制條例第4 條第1 項販賣第一級毒品罪
    嫌。
二、按犯罪事實應依證據認定之，無證據不得認定犯罪事實；不
    能證明被告犯罪，應諭知無罪之判決；刑事訴訟法第154 條
    第2 項及第301 條第1 項分別定有明文。刑事訴訟法上所謂
    認定犯罪事實之證據，係指足以認定被告確有犯罪行為之積
    極證據而言，如未能發現相當證據或證據不足以證明，自不
    能以推測或擬制之方法，以為裁判基礎。而認定不利於被告
    之事實，須依積極證據，苟積極證據不足為不利被告之認定
    時，即應為有利於被告之認定，更不必有何有利之證據。又
    認定犯罪事實所憑之證據，雖不以直接證據為限，間接證據
    亦包括在內，然而無論直接證據或間接證據，其為訴訟上之
    證明，須於通常一般之人均不致有所懷疑，而得確信其為真
    實之程度者，始得據為有罪之認定，倘其證明尚未達到此一
    程度，而有合理之懷疑存在，無從使事實審法院得有罪之確
    信時，即應由法院為諭知被告無罪之判決。又買受毒品者所
    稱其向某人買受毒品之指證，不得作為有罪判決之唯一證據
    ，仍須調查其他必要之證據，以察其是否與事實相符；蓋毒
    品買受者之指證，其憑信性於通常一般人已有所懷疑，尚難
    確信其為真實，況依毒品危害防制條例第17 條 之規定，其
    供出毒品來源因而破獲者，復得減輕其刑，則其指證之真實
    性猶有疑慮，是買受毒品者之指證，其真實性有待其他必要
    證據加以補強。所謂必要之補強證據，固不以證明販賣毒品
    犯罪構成要件之全部事實為必要，但以與買受者之指證具有
    相當之關聯性為前提，其經與買受者之指證綜合判斷，已達
    於通常一般人均不致有所懷疑，而得確信買受者之指證為真
    實者，始得為有罪之認定（最高法院97年度台上字第277 號
    判決意旨參照）。
三、檢察官認被告葉俊華涉犯毒品危害防制條例第4 條第1 項販
    賣第一級毒品罪嫌，無非以：證人即被告甲○○之證述、被
    告葉俊華所使用門號0000000000號行動電話與被告甲○○所
    使用門號0000000000號行動電話間之通訊監察譯文及扣案之
    第一級毒品海洛因等物為其主要論據。訊據被告葉俊華承坦
    門號0000000000號行動電話為其所有、使用，且其與被告甲
    ○○間確有如上開通訊監察譯文所示時間以該行動電話聯絡
    如該譯文所示之通話內容，惟堅決否認有何販賣第一級毒品
    海洛因之犯行，辯稱：伊並無販賣海洛因給被告甲○○。
四、經查：
  (一)被告甲○○於96年12月24日在檢察官偵查中陳稱：「我打門
    號0000000000號行動電話向對方買毒品，對方就騎機車至我
    崎漏村之住處交易，1 星期買一次，每次都買1 、2000元」
    等語（見偵(一)卷第28、29頁）；又於97年1 月11日在檢察官
    偵查中陳稱：「我與使用門號0000000000號行動電話之人買
    毒品海洛因，都是在崎漏村某處，1 次都買2 、3000或4 、
    5000元的量，是1 、2 天或1 星期買1 次等語（見偵(一)卷第
    122 頁）；於原審審理時則證稱：我與門號0000000000號行
    動電話聯絡後，對方來我住的崎漏村交易海洛因，自96年10
    月至96年11月13日我為警查獲止，約有3 、4 次，我比較有
    錢時買5 、6000元，有時3 、4000元」等語（見原審(一)之三
    第86、87頁）。證人甲○○就交易之次數，先稱1 星期買1
    次、後稱1 、2 天或1 星期買1 次，嗣又改稱自96年10月間
    至96年11月13日我遭警查獲時止，約有3 、4 次；就交易之
    價格，先稱每次都買1 、2000元；後稱1 次都買2 、3000或
    4 、5000元，或稱有時買5 、6000元，有時3 、4000千元等
    語，就交易之時間、次數及交付金額，所述前後不一，是否
    屬實已非無疑。
  (二)依證人甲○○所使用門號0000000000號行動電話之通訊監察
    譯文觀之，自96年10月間至96年11月13日甲○○為警查獲止
    之期間內，該行動電話與被告葉俊華所使用0000000000 號
    行動電話之通聯情形，僅有96年10月12日18時3 分（見偵(一)
    卷第55頁）、同年11月4 日17時2 分（見偵(一)卷第76頁）及
    同年11月5 日11時55分（見偵(一)卷第77頁）之3 次通聯情形
    （上開有罪部分之96年11月7 日販賣21萬元海洛因通聯情形
    除外），其中96年10月12日18時3 分之通話內容僅見甲○○
    請被告葉俊華「有空時再過來」，被告葉俊華並詢問甲○○
    「罰金是否已經處理」，甲○○答稱「還沒有處理」等語；
    96年10月12日18時3 分之通話內容，僅見被告葉俊華向甲○
    ○抱怨「我這一邊被人家搜了一堆，我氣到不知道應該要怎
    麼說」，並邀甲○○「改天出來吃一下飯」，甲○○則答稱
    「再說啦」等語，核其對話內容主題在有關「罰金」、「被
    搜」之事，均無談及海洛因交易之情形，亦未見通話雙方以
    暗語或其他方式約定交易毒品之金額、數量及交易之時間、
    地點，可見甲○○所為其撥打0000000000號行動電話以聯絡
    交易毒品之證述（不包括96年11月7 日販入21萬元海洛因部
    分），即與上開通訊監察譯文所載內容不合，是其上開所證
    是否實屬即有疑義。又96年11月5 日11時55分之通話內容，
    被告葉俊華詢問甲○○「東西」什麼時候要，並表示其在「
    喬東西」、「要調貨」，因而詢問被告甲○○要「東西」之
    時間，甲○○答稱「可能最慢幾個禮拜」，被告葉俊華回稱
    「這樣我就大概知道要怎麼喬了」等語，是雙方在該次通聯
    中雖提及要「東西」，但因被告葉俊華表示要「喬東西」、
    「要調貨」，而甲○○表示要「東西」之時間可能「幾個禮
    拜」後，可見雙方對於交易之內容、金額及時間均未確定，
    而未達成合意，難認被告葉俊華於上開電話通聯之後即與甲
    ○○交易海洛因，且甲○○於上開通話後2 日之96年11月7
    日即向被告葉俊華販入21萬元海洛因，已詳如上述，若被告
    葉俊華已將海洛因出賣與被告甲○○，則被告甲○○應無須
    於96年11月7 日再向被告葉俊華販入21萬元之海洛因，益見
    於上開96年11月5 日通聯後至96年11月7 日與被告葉俊華交
    易21萬元海洛因前，甲○○應無與被告葉俊華交易海洛因。
    是上開甲○○之所為以上開電話通聯後即與被告葉俊華交易
    海洛因3 次之證述（不包括96年11月7 日向被告葉俊華販入
    21 萬 元海洛因部分），核與上開其所使用門號0000000000
    號行動電話之通訊監察譯文內容未合。
  (三)如上開有罪部分所述，於96年12月6 日查獲時，在現場扣得
    之前開海洛因12包及電子磅秤等物，固足以認定被告葉俊華
    分別於96年11月14日、16日確有販賣海洛因與王澤祥2 次，
    惟不得據此推論被告葉俊華於查獲前之96年10月12日至96年
    11月13日間必有上開公訴意旨所指販賣海洛因與被告甲○○
    3 次（不包括96年11月7 日被告葉俊華出賣21萬元海洛因部
    分）。至於被告甲○○於96年11月13日遭查扣之70包海洛因
    ，係其於96年11月7 日向被告葉俊華所販入，已如上述，自
    不得據為更不利於被告葉俊華之認定。
  (四)此外，並無其他相關證據足以佐證被告甲○○上開先後不一
    致之購買毒品之證述為真實，是被告甲○○此部分不利於被
    告葉俊華之證述有明顯之瑕疵，不足盡信，又無其他積極證
    據可資佐證，其證明力相當薄弱，尚難僅憑被告甲○○上開
    有瑕疵之供述，遽為被告葉俊華不利之認定依據。
五、綜上所述，檢察官所提出之積極證據尚不足以證明被告葉俊
    華有如上開公訴意旨所述販賣第一級毒品海洛因與被告甲○
    ○3 次之犯行，其尚有合理之懷疑存在，無法達到確信其為
    真實之程度，當不得遽為不利於被告葉俊華之認定，揆諸前
    開說明，就此部分自應為被告葉俊華無罪之諭知。
六、原審因認被告葉俊華被訴此部分販賣毒品之罪嫌尚屬不能證
    明，而為其無罪之判決，經核與法並無不合。檢察官上訴意
    旨仍以96年10月12日至同年11月13日間之上開犯行，尚有被
    告葉俊華與同案被告甲○○間之通訊譯文可資佐證，實不宜
    僅因形成確切之心證技術上之困難，即認此部分犯罪事實不
    能證明等語，指摘原判決此部分不當。惟如上所述，檢察官
    所檢送之通訊譯文尚不足以佐證同案被告甲○○尚有其他向
    被告葉俊華購買第一級毒品之指述，此外，復查無其他證據
    可資證明被告葉俊華有此部分販賣罪嫌，檢察官執此指摘原
    判決不當，為無理由，應予駁回。
七、被告甲○○被訴如附表所示販賣毒品部分，經原審判決無罪
    後未據檢察官上訴；被告葉俊華經檢察官追加起訴（97年度
    蒞追字第10號）部分經原審諭知公訴不受理後，亦未據上訴
    ，故均不另論列，附此敘明。
據上論結，應依刑事訴訟法第368 條、第369 條第1 項前段、第
364 條、第299 條第1 項前段，修正前毒品危害防制條例第4 條
第1 項、毒品危害防制條例第8 條第1 項、第18條第1 項前段、
第19條第1 項、修正後同條例第17條第2 項，刑法第11條、第2
條第1 項、第47條第1 項、第59條、第38條第1 項第2 款、第51
條第5 款，判決如主文。
本案經檢察官陳宗吟到庭執行職務。
中    華    民    國    98    年    11    月    25    日
                   刑事第四庭   審判長法  官  蕭權閔
                                      法  官  陳吉雄
                                      法  官  李嘉興
以上正本證明與原本無異。
如不服本判決應於收受本判決後10日內向本院提出上訴書狀，其
未敘述上訴理由者，並得於提起上訴後10日內向本院補提理由書
狀（均須按他造當事人之人數附繕本）「切勿逕送上級法院」。
中    華    民    國    98    年    11    月    25    日
                                      書記官  郭榮芳
附錄本件判決論罪科刑法條：
毒品危害防制條例第4 條
製造、運輸、販賣第一級毒品者，處死刑或無期徒刑；處無期徒
刑者，得併科新臺幣1 千萬元以下罰金。
製造、運輸、販賣第二級毒品者，處無期徒刑或7 年以上有期徒
刑，得併科新臺幣7 百萬元以下罰金。
製造、運輸、販賣第三級毒品者，處5 年以上有期徒刑，得併科
新臺幣5 百萬元以下罰金。
製造、運輸、販賣第四級毒品者，處3 年以上10年以下有期徒刑
，得併科新臺幣3 百萬元以下罰金。
製造、運輸、販賣專供製造或施用毒品之器具者，處1 年以上7
年以下有期徒刑，得併科新臺幣1 百萬元以下罰金。
前五項之未遂犯罰之。
毒品危害防制條例第8 條轉讓第一級毒品者，處一年以上七年以
下有期徒刑，得併科新台幣一百萬元以下罰金。
轉讓第二級毒品者，處六月以上五年以下有期徒刑，得併科新台
幣七十萬元以下罰金。
轉讓第三級毒品者，處三年以下有期徒刑，得併科新台幣三十萬
元以下罰金。
前三項之未遂犯罰之。
    附表：
   ┌─┬────┬────┬──────┬─────────┬─────┐
   │編│通話時間│犯罪事實│監察號碼(A)/│證據              │出處      │
   │號│及交易地│        │通話對象(B) │（監聽譯文內容）  │          │
   │  │點      │        │            │                  │          │
   ├─┼────┼────┼──────┼─────────┼─────┤
   │1 │96.10.04│甲○○以│0000000000  │B：喂財仔我黑的啦 │院1-1卷第 │
   │︵│8時18分 │900元之 │甲○○、綽號│！麻煩一下我九百還│152背面頁 │
   │黑│許      │價格販賣│坤仔、坤哥、│ 你。             │編號5、   │
   │的│ 不詳   │海洛因給│財仔(A)、   │A：等一下啦！     │院1-1卷第 │
   │︶│        │使用電話│0000000000  │B：要晚一點哦！要 │189頁     │
   │  │        │0000000-│綽號黑的(B) │ 等多久？         │          │
   │  │        │187號綽 │            │A：九、十點啦！   │          │
   │  │        │號 (黑的│            │B：好啦！         │          │
   │  │        │)之人。 │            │                  │          │
   ├─┼────┼────┼──────┼─────────┼─────┤
   │2 │96.10.04│甲○○以│0000000000  │B：喂財仔我黑的啦 │院1-1卷第 │
   │︵│13時9分 │450元之 │甲○○、綽號│我四百五要還給你呢│152背面頁 │
   │黑│許      │價格販賣│坤仔、坤哥、│A：我現在在台南啊 │編號5、   │
   │的│ 不詳   │海洛因給│財仔(A)、   │B：下午哦！       │院1-1卷第 │
   │︶│        │使用電話│0000000000  │A：要比較下午啦。 │189頁     │
   │  │        │0000000-│綽號黑的(B) │B：哦好啦。       │          │
   │  │        │187號綽 │            │                  │          │
   │  │        │號黑的之│            │                  │          │
   │  │        │人。    │            │                  │          │
   ├─┼────┼────┼──────┼─────────┼─────┤
   │3 │96.10.03│甲○○販│0000000000  │B：我蚯蚓仔啦，我 │偵一卷第  │
   │︵│15時許  │賣海洛因│甲○○、綽號│先用一顆五的。    │43-44頁   │
   │蚯│ 甲○○ │給使用電│坤仔、坤哥、│A︰過來。         │          │
   │蚓│ 住處   │話07-698│財仔(A)、   │B ︰我馬上過去。  │          │
   │︶│        │9194綽號│00-0000000  │                  │          │
   │  │        │蚯蚓之人│綽號蚯蚓 (B)├─────────┤          │
   │  │        │。      │            │B︰我蚯蚓仔啦，我 │          │
   │  │        │        │            │先拿九百多過去啊，│          │
   │  │        │        │            │你多一點點給我，啊│          │
   │  │        │        │            │等一下...。       │          │
   │  │        │        │            │（掛斷）          │          │
   │  │        │        │            │                  │          │
   │  │        │        │            ├─────────┤          │
   │  │        │        │            │96.10.03，15時07分│          │
   │  │        │        │            │B︰我蚯蚓仔啦，先 │          │
   │  │        │        │            │補一千五下去，晚一│          │
   │  │        │        │            │點再補一千五或兩千│          │
   │  │        │        │            │過去這樣子啦。    │          │
   │  │        │        │            │A︰好啦過來。     │          │
   │  │        │        │            │B︰那你多一點點給 │          │
   │  │        │        │            │我。              │          │
   ├─┼────┼────┼──────┼─────────┼─────┤
   │4 │96.10.04│同上    │0000000000  │B︰我蚯蚓仔啦，先 │偵一卷第46│
   │︵│07時52分│        │甲○○、綽號│   拿兩百五的啦。 │頁        │
   │蚯│許      │        │坤仔、坤哥、│A︰過來啦。       │          │
   │蚓│甲○○之│        │財仔(A)、   │B︰我馬上到。     │          │
   │︶│住處    │        │00-0000000  │                  │          │
   │  │        │        │綽號蚯蚓 (B)│                  │          │
   │  │        │        │            │                  │          │
   ├─┼────┼────┼──────┼─────────┼─────┤
   │5 │96.10.09│同上    │0000000000  │B︰我蚯蚓仔啦，我 │偵一卷第50│
   │︵│12時48分│        │甲○○、綽號│要一千啦，幫我用好│頁        │
   │蚯│許，邱隆│        │坤仔、坤哥、│一點的。          │          │
   │蚓│榮之住處│        │財仔(A)、   │A︰喔。           │          │
   │︶│        │        │00-0000000綽├─────────┤          │
   │  │        │        │號蚯蚓 (B)  │B︰我蚯蚓仔啦，我 │          │
   │  │        │        │            │   要拿兩隻四的拉 │          │
   │  │        │        │            │A︰過來。         │          │
   │  │        │        │            │                  │          │
   ├─┼────┼────┼──────┼─────────┼─────┤
   │6 │96.10.10│同上    │0000000000  │B︰我蚯蚓仔啦，我 │偵一卷第52│
   │︵│19時19分│        │甲○○、綽號│   要拿兩隻四的。 │頁        │
   │蚯│許      │        │坤仔、坤哥、│A︰過來。         │          │
   │蚓│甲○○之│        │財仔(A)、   │                  │          │
   │︶│住處    │        │00-0000000綽│                  │          │
   │  │        │        │號蚯蚓 (B)  │                  │          │
   │  │        │        │            │                  │          │
   ├─┼────┼────┼──────┼─────────┼─────┤
   │7 │96.10.13│同上    │0000000000  │96.10.13，14時02│偵一卷第56│
   │︵│21時04分│        │甲○○、綽號│  分              │頁        │
   │蚯│許      │        │坤仔、坤哥、│B︰我蚯蚓仔啦，我 │          │
   │蚓│甲○○之│        │財仔(A)、   │要拿兩隻五的，九百│          │
   │︶│住處    │        │00-0000000、│六啦。            │          │
   │  │        │        │00-0000000、│A︰過來。         │          │
   │  │        │        │00-0000000  │96.10.13,19時1分│          │
   │  │        │        │綽號蚯蚓 (B)│B︰我蚯蚓仔啦，我 │          │
   │  │        │        │            │要拿兩隻五的啦。  │          │
   │  │        │        │            │21時04分        │          │
   │  │        │        │            │B︰我蚯蚓仔啦，我 │          │
   │  │        │        │            │要拿兩隻五的，我到│          │
   │  │        │        │            │了喔。            │          │
   │  │        │        │            │A︰喔。           │          │
   │  │        │        │            │                  │          │
   ├─┼────┼────┼──────┼─────────┼─────┤
   │8 │96.10.14│同上    │0000000000  │B︰我蚯蚓仔啦，我 │偵一卷第57│
   │︵│19時53分│        │甲○○、綽號│要五百啦，你可不可│頁        │
   │蚯│許      │        │坤仔、坤哥、│以另外用裝袋子給我│          │
   │蚓│甲○○之│        │財仔(A)、   │A︰你常常拿不夠喔 │          │
   │︶│住處    │        │00-0000000  │B︰有啦我夠啦！五 │          │
   │  │        │        │綽號蚯蚓 (B)│百啦！            │          │
   │  │        │        │            │A︰常常拿不夠又要 │          │
   │  │        │        │            │討，過來過來啦。  │          │
   │  │        │        │            │                  │          │
   ├─┼────┼────┼──────┼─────────┼─────┤
   │9 │96.10.15│同上    │0000000000  │B︰我蚯蚓仔啦，我 │偵一卷第57│
   │︵│12時35分│        │甲○○、綽號│要拿1千6啦，你要多│頁        │
   │蚯│許      │        │坤仔、坤哥、│一點給我喔。      │          │
   │蚓│甲○○之│        │財仔(A)、   │A︰你過來啦。     │          │
   │︶│住處    │        │00-0000000  │                  │          │
   │  │        │        │綽號蚯蚓 (B)│                  │          │
   ├─┼────┼────┼──────┼─────────┼─────┤
   │10│96.10.16│同上    │0000000000  │B︰我蚯蚓仔啦，我 │偵一卷第58│
   │︵│07時16分│        │甲○○、綽號│要一隻五的。      │頁        │
   │蚯│許      │        │坤仔、坤哥、│A︰過來啊。       │          │
   │蚓│甲○○之│        │財仔(A)、   │B︰馬上到喔。     │          │
   │︶│住處    │        │00-0000000  │                  │          │
   │  │        │        │綽號蚯蚓 (B)│                  │          │
   ├─┼────┼────┼──────┼─────────┼─────┤
   │11│96.10.17│同上    │0000000000  │96.10.17，7時23分 │偵一卷第  │
   │︵│12時12分│        │甲○○、綽號│B︰我蚯蚓仔啦，我 │59-60頁   │
   │蚯│許      │        │坤仔、坤哥、│要一隻四的。      │          │
   │蚓│甲○○之│        │財仔(A)、   │96.10.17，12時12分│          │
   │︶│住處    │        │00-0000000  │B︰我蚯蚓仔啦，我 │          │
   │  │        │        │綽號蚯蚓 (B)│要兩隻四的。      │          │
   │  │        │        │            │A︰過來啊。       │          │
   ├─┼────┼────┼──────┼─────────┼─────┤
   │12│96.10.18│同上    │0000000000  │B︰我蚯蚓仔啦，我 │偵一卷第61│
   │︵│14時42分│        │甲○○、綽號│這邊有四百七啦，我│頁        │
   │蚯│許      │        │坤仔、坤哥、│要一隻五的。      │          │
   │蚓│甲○○之│        │財仔(A)、   │A︰過來。         │          │
   │︶│住處    │        │00-0000000  │                  │          │
   │  │        │        │綽號蚯蚓 (B)│                  │          │
   ├─┼────┼────┼──────┼─────────┼─────┤
   │13│96.10.19│同上    │0000000000  │B︰我蚯蚓仔啦，我 │偵一卷第62│
   │︵│09時01分│        │甲○○、綽號│要四百五的，剛才怎│頁        │
   │蚯│許      │        │坤仔、坤哥、│麼沒開機啊。      │          │
   │蚓│甲○○之│        │財仔(A)、   │A︰沒電了啦。     │          │
   │︶│住處    │        │00-0000000  │                  │          │
   │  │        │        │綽號蚯蚓 (B)│                  │          │
   ├─┼────┼────┼──────┼─────────┼─────┤
   │14│96.10.20│同上    │0000000000  │B︰我蚯蚓仔啦，我 │偵一卷第64│
   │︵│12時18分│        │甲○○、綽號│要一隻五的。      │頁        │
   │蚯│許      │        │坤仔、坤哥、│A︰過來。         │          │
   │蚓│甲○○之│        │財仔(A)、   │                  │          │
   │︶│住處    │        │00-0000000  │                  │          │
   │  │        │        │綽號蚯蚓 (B)│                  │          │
   ├─┼────┼────┼──────┼─────────┼─────┤
   │15│96.10.21│同上    │0000000000  │B︰我蚯蚓仔啦，我 │偵一卷第64│
   │︵│08時56分│        │甲○○、綽號│要一隻四的。      │頁        │
   │蚯│許      │        │坤仔、坤哥、│A︰過來。         │          │
   │蚓│甲○○之│        │財仔(A)、   │                  │          │
   │︶│住處    │        │00-0000000  │                  │          │
   │  │        │        │綽號蚯蚓 (B)│                  │          │
   ├─┼────┼────┼──────┼─────────┼─────┤
   │16│96.10.22│同上    │0000000000  │B︰我蚯蚓仔啦，我 │偵一卷第66│
   │︵│*07時08 │        │甲○○、綽號│要一隻五的。      │頁        │
   │蚯│分許邱隆│        │坤仔、坤哥、│A︰過來。         │          │
   │蚓│榮之住處│        │財仔(A)、   │B︰喔。           │          │
   │︶│        │        │00-0000000  │                  │          │
   │  │        │        │綽號蚯蚓 (B)│                  │          │
   ├─┼────┼────┼──────┼─────────┼─────┤
   │17│96.10.23│同上    │0000000000  │B︰我蚯蚓仔啦，我 │偵一卷第68│
   │︵│07時47分│        │甲○○、綽號│要一隻四的。      │頁        │
   │蚯│許      │        │坤仔、坤哥、│A︰過來。         │          │
   │蚓│甲○○之│        │財仔(A)、   │                  │          │
   │︶│住處    │        │00-0000000  │                  │          │
   │  │        │        │綽號蚯蚓 (B)│                  │          │
   ├─┼────┼────┼──────┼─────────┼─────┤
   │18│96.10.24│同上    │0000000000  │B︰我蚯蚓仔啦，我 │偵一卷第70│
   │︵│16時57分│        │甲○○、綽號│要一隻五的。      │頁        │
   │蚯│許      │        │坤仔、坤哥、│A︰過來。         │          │
   │蚓│甲○○之│        │財仔(A)、   │                  │          │
   │︶│住處    │        │00-0000000  │                  │          │
   │  │        │        │綽號蚯蚓 (B)│                  │          │
   ├─┼────┼────┼──────┼─────────┼─────┤
   │19│96.10.25│同上    │0000000000  │B︰我蚯蚓仔啦，我 │偵一卷第71│
   │︵│08時55分│        │甲○○、綽號│要一隻四的。      │頁        │
   │蚯│許      │        │坤仔、坤哥、│A︰過來。         │          │
   │蚓│甲○○之│        │財仔(A)、   │                  │          │
   │︶│住處    │        │00-0000000  │                  │          │
   │  │        │        │綽號蚯蚓 (B)│                  │          │
   ├─┼────┼────┼──────┼─────────┼─────┤
   │20│96.11.01│同上    │0000000000  │B︰我蚯蚓仔啦，我 │偵一卷第73│
   │︵│13時47分│        │甲○○、綽號│要兩隻五的。      │頁        │
   │蚯│許      │        │坤仔、坤哥、│A︰過來。         │          │
   │蚓│甲○○之│        │財仔(A)、   │                  │          │
   │︶│住處    │        │00-0000000綽│                  │          │
   │  │        │        │號蚯蚓 (B)  │                  │          │
   ├─┼────┼────┼──────┼─────────┼─────┤
   │21│96.11.02│同上    │0000000000  │B︰我蚯蚓仔啦，我 │偵一卷第74│
   │︵│17時51分│        │甲○○、綽號│要一隻五的。      │頁        │
   │蚯│許      │        │坤仔、坤哥、│A︰好阿過來。     │          │
   │蚓│甲○○之│        │財仔(A)、   │                  │          │
   │︶│住處    │        │00-0000000  │                  │          │
   │  │        │        │綽號蚯蚓 (B)│                  │          │
   ├─┼────┼────┼──────┼─────────┼─────┤
   │22│96.11.03│同上    │0000000000  │B︰我蚯蚓仔啦，我 │偵一卷第75│
   │︵│09時43分│        │甲○○、綽號│還要一隻五的。    │頁        │
   │蚯│許      │        │坤仔、坤哥、│A︰好過來。       │          │
   │蚓│甲○○之│        │財仔(A)、   │                  │          │
   │︶│住處    │        │00-0000000  │                  │          │
   │  │        │        │綽號蚯蚓 (B)│                  │          │
   ├─┼────┼────┼──────┼─────────┼─────┤
   │23│96.11.05│同上    │0000000000  │B︰我蚯蚓仔啦，我 │偵一卷第78│
   │︵│13時28分│        │甲○○、綽號│還要一隻五的。    │頁        │
   │蚯│許      │        │坤仔、坤哥、│A︰你五分鐘後再過 │          │
   │蚓│甲○○之│        │財仔(A)、   │去我那邊。        │          │
   │︶│住處    │        │00-0000000  │                  │          │
   │  │        │        │綽號蚯蚓 (B)│                  │          │
   ├─┼────┼────┼──────┼─────────┼─────┤
   │24│96.11.06│同上    │0000000000  │B︰我蚯蚓仔啦，我 │偵一卷第79│
   │︵│12時14分│        │甲○○、綽號│還要一隻五的。    │頁        │
   │蚯│許      │        │坤仔、坤哥、│A︰好過來。       │          │
   │蚓│甲○○之│        │財仔(A)、   │                  │          │
   │︶│住處    │        │00-0000000  │                  │          │
   │  │        │        │綽號蚯蚓 (B)│                  │          │
   ├─┼────┼────┼──────┼─────────┼─────┤
   │25│96.11.09│同上    │0000000000  │B︰我蚯蚓仔啦，我 │偵一卷第87│
   │︵│15時26分│        │甲○○、綽號│還要一隻五的。    │頁        │
   │蚯│許      │        │坤仔、坤哥、│A︰好過來。       │          │
   │蚓│甲○○之│        │財仔(A)、   │                  │          │
   │︶│住處    │        │00-0000000  │                  │          │
   │  │        │        │綽號蚯蚓 (B)│                  │          │
   ├─┼────┼────┼──────┼─────────┼─────┤
   │26│96.10.08│甲○○販│0000000000  │B︰喂坤仔，我峰仔 │偵一卷第49│
   │︵│19時45分│賣海洛因│甲○○、綽號│啦我要拿一下啦。  │頁        │
   │峰│許      │給電話06│坤仔、坤哥、│A︰過來啦。       │          │
   │仔│甲○○之│-0000000│財仔(A)、   │                  │          │
   │︶│住處    │號綽號峰│00-0000000綽│                  │          │
   │  │        │仔之人。│號峰仔 (B)  │                  │          │
   │  │        │        │            │                  │          │
   ├─┼────┼────┼──────┼─────────┼─────┤
   │27│96.10.10│同上    │0000000000  │B︰喂坤仔，我峰仔 │偵一卷第51│
   │︵│15時19分│        │甲○○、綽號│啦我要拿一下啦。  │頁        │
   │峰│許      │        │坤仔、坤哥、│A︰過來啦。       │          │
   │仔│        │        │財仔(A)、   │B︰我馬上過去喔。 │          │
   │︶│        │        │00-0000000綽│                  │          │
   │  │        │        │號峰仔 (B)  │                  │          │
   ├─┼────┼────┼──────┼─────────┼─────┤
   │28│96.10.11│同上    │0000000000  │B︰喂坤仔，我峰仔 │偵一卷第53│
   │︵│13時14分│        │甲○○、綽號│啦我要拿一下啦。  │頁        │
   │峰│許      │        │坤仔、坤哥、│A︰我現在不在家， │          │
   │仔│甲○○之│        │財仔(A)、   │你等一下啦。      │          │
   │︶│住處    │        │00-0000000綽│B︰還要等多久     │          │
   │  │        │        │號峰仔 (B)  │A︰差不多三十分四 │          │
   │  │        │        │            │十分啦。          │          │
   │  │        │        │            │B︰這樣喔。       │          │
   │  │        │        │            │                  │          │
   ├─┼────┼────┼──────┼─────────┼─────┤
   │29│96.10.14│甲○○販│0000000000  │B︰喂我瘤仔我要拿 │偵一卷第57│
   │︵│19時45分│賣海洛因│甲○○、綽號│四百過去還給你。  │頁        │
   │瘤│許      │給電話07│坤仔、坤哥、│A︰過來剛才那一邊 │          │
   │仔│甲○○之│-0000000│財仔(A)、   │   。             │          │
   │︶│住處    │綽號瘤仔│00-0000000綽│                  │          │
   │  │        │之人。  │號瘤仔 (B)  │                  │          │
   ├─┼────┼────┼──────┼─────────┼─────┤
   │30│96.10.16│甲○○販│0000000000  │B︰喂我瘤仔我要拿 │偵一卷第58│
   │︵│13時39分│賣海洛因│甲○○、綽號│四百過去還給你。  │頁        │
   │瘤│許      │給電話07│坤仔、坤哥、│A︰過來。         │          │
   │仔│甲○○之│-0000000│財仔(A)、   │B︰我馬上到喔。   │          │
   │︶│住處    │綽號瘤仔│00-0000000綽│                  │          │
   │  │        │之人。  │號瘤仔 (B)  │                  │          │
   ├─┼────┼────┼──────┼─────────┼─────┤
   │31│96.10.25│甲○○販│0000000000  │B︰喂坤仔我雄仔啦 │偵一卷第70│
   │︵│07時07分│賣海洛因│甲○○、綽號│，麻煩一下我要趕著│頁        │
   │雄│許      │給電話07│坤仔、坤哥、│出去工作我四百要還│          │
   │仔│甲○○  │-0000000│財仔(A)、   │你。              │          │
   │︶│之住處  │綽號雄仔│00-0000000綽│A︰好啦。         │          │
   │  │        │之人。  │號雄仔 (B)  │B︰我在你的後面打 │          │
   │  │        │        │            │電話而已。        │          │
   │  │        │        │            │A︰你要注意一下看 │          │
   │  │        │        │            │看有沒有其他人再進│          │
   │  │        │        │            │來。              │          │
   ├─┼────┼────┼──────┼─────────┼─────┤
   │32│96.10.12│甲○○販│0000000000  │B︰喂我源仔啦我要 │偵一卷第55│
   │︵│21時05分│賣海洛因│甲○○、綽號│還給你五百啦。    │頁        │
   │源│許      │給電話06│坤仔、坤哥、│A︰過來啦。       │          │
   │仔│甲○○之│-0000000│財仔(A)、   │B︰我到那邊再打給 │          │
   │︶│住處    │綽號源仔│00-0000000綽│你。              │          │
   │  │        │之人。  │號源仔 (B)  │                  │          │
   ├─┼────┼────┼──────┼─────────┼─────┤
   │33│96.11.04│甲○○販│0000000000  │B︰喂我英明仔我要 │偵一卷第75│
   │︵│*08時26 │賣海洛因│甲○○、綽號│拿四百過去還給你。│頁        │
   │英│分許    │給0926- │坤仔、坤哥、│A︰過來啊。       │          │
   │明│甲○○之│402166綽│財仔(A)、   │                  │          │
   │仔│住處    │號英明仔│0000000000綽│                  │          │
   │︶│        │之人。  │號英明仔 (B)│                  │          │
   │  │        │        │            │                  │          │
   ├─┼────┼────┼──────┼─────────┼─────┤
   │34│96.11.06│同上    │0000000000  │B︰喂我英明仔我要 │偵一卷第78│
   │︵│09時51分│        │甲○○、綽號│拿五百過去還給你。│頁        │
   │英│許      │        │坤仔、坤哥、│A︰過來啊。       │          │
   │明│甲○○之│        │財仔(A)、   │                  │          │
   │仔│住處    │        │0000000000綽│                  │          │
   │︶│        │        │號英明仔 (B)│                  │          │
   │  │        │        │            │                  │          │
   ├─┼────┼────┼──────┼─────────┼─────┤
   │35│96.10.07│甲○○販│0000000000  │B︰喂我瘋仔啦我四 │偵一卷第48│
   │︵│19時37分│賣海洛因│甲○○、綽號│百還你好不好？    │頁        │
   │瘋│許      │給電話07│坤仔、坤哥、│A︰過來過來。     │          │
   │仔│甲○○之│-0000000│財仔(A)、   │                  │          │
   │︶│住處    │綽號瘋仔│00--0000000 │                  │          │
   │  │        │之人。  │綽號瘋仔(B) │                  │          │
   │  │        │        │            │                  │          │
   ├─┼────┼────┼──────┼─────────┼─────┤
   │36│96.10.11│同上    │0000000000  │B︰喂我瘋仔啦我四 │偵一卷第52│
   │︵│*07時18 │        │甲○○、綽號│百還給你啦。      │頁        │
   │瘋│分許邱隆│        │坤仔、坤哥、│A︰過來。         │          │
   │仔│榮之住處│        │財仔(A)、   │B︰我過去了喔。   │          │
   │︶│        │        │00--0000000 │                  │          │
   │  │        │        │綽號瘋仔 (B)│                  │          │
   │  │        │        │            │                  │          │
   ├─┼────┼────┼──────┼─────────┼─────┤
   │37│96.10.13│同上    │0000000000  │B︰喂我瘋仔啦我四 │偵一卷第56│
   │︵│18時27分│        │甲○○、綽號│百要還你啦。      │頁        │
   │瘋│許      │        │坤仔、坤哥、│A︰過來。         │          │
   │仔│甲○○之│        │財仔(A)、   │                  │          │
   │︶│住處    │        │00--0000000 │                  │          │
   │  │        │        │綽號瘋仔 (B)│                  │          │
   │  │        │        │            │                  │          │
   ├─┼────┼────┼──────┼─────────┼─────┤
   │38│96.10.20│同上    │0000000000  │B︰喂我瘋仔啦我四 │偵一卷第64│
   │︵│20時02分│        │甲○○、綽號│百要還你啦。      │頁        │
   │瘋│許      │        │坤仔、坤哥、│A︰過來。         │          │
   │仔│甲○○之│        │財仔(A)、   │                  │          │
   │︶│住處    │        │00-0000000  │                  │          │
   │  │        │        │綽號瘋仔 (B)│                  │          │
   ├─┼────┼────┼──────┼─────────┼─────┤
   │39│96.10.02│甲○○販│0000000000  │B︰喂我小仔我五百 │偵一卷第42│
   │︵│14時00分│賣海洛因│甲○○、綽號│要還給你，同樣在那│頁        │
   │小│許      │給電話07│坤仔、坤哥、│一邊喔。          │          │
   │仔│不詳    │-0000000│財仔(A)、   │A︰喔。           │          │
   │︶│        │綽號小仔│00-0000000  │B︰我五分鐘到喔。 │          │
   │  │        │之人。  │綽號小仔 (B)│A︰過去那一邊等阿 │          │
   │  │        │        │            │B︰喔。           │          │
   ├─┼────┼────┼──────┼─────────┼─────┤
   │40│96.11.08│甲○○販│0000000000  │B︰喂坤仔我小仔我 │偵一卷第84│
   │︵│09時19分│賣海洛因│甲○○、綽號│拿四百五要過去還你│頁        │
   │小│許      │給電話07│坤仔、坤哥、│A︰過來。         │          │
   │仔│甲○○之│-0000000│財仔(A)、   │B︰喔好啦。       │          │
   │︶│住處    │綽號小仔│00-0000000綽│                  │          │
   │  │        │之人。  │號小仔 (B)  │                  │          │
   │  │        │        │            │                  │          │
   ├─┼────┼────┼──────┼─────────┼─────┤
   │41│96.10.22│甲○○販│0000000000  │B︰喂我猴仔我要還 │偵一卷第68│
   │︵│14時27分│賣海洛因│甲○○、綽號│給你一千啦。      │頁        │
   │猴│許      │給電話06│坤仔、坤哥、│A︰過來啊。       │          │
   │仔│甲○○之│-0000000│財仔(A)、   │B︰喔好。         │          │
   │︶│住處    │綽號猴仔│00-0000000綽│                  │          │
   │  │        │之人。  │號猴仔B     │                  │          │
   │  │        │        │            │                  │          │
   │  │        │        │            │                  │          │
   ├─┼────┼────┼──────┼─────────┼─────┤
   │42│96.10.23│甲○○販│0000000000  │B︰喂我猴仔啦我要 │偵一卷第69│
   │︵│19時29分│賣海洛因│甲○○、綽號│還你五百。        │頁        │
   │猴│許      │給電話07│坤仔、坤哥、│A︰過來。         │          │
   │仔│甲○○之│-0000000│財仔(A)、   │B︰我馬上到喔。   │          │
   │︶│住處    │綽號猴仔│00-0000000綽│                  │          │
   │  │        │之人。  │號猴仔B     │                  │          │
   │  │        │        │            │                  │          │
   │  │        │        │            │                  │          │
   ├─┼────┼────┼──────┼─────────┼─────┤
   │43│96.11.07│甲○○販│0000000000  │B︰喂我猴仔我一千 │偵一卷第83│
   │︵│21時31分│賣海洛因│甲○○、綽號│要還給你。        │ 頁       │
   │猴│許      │給0922- │坤仔、坤哥、│A︰過來。         │          │
   │仔│甲○○之│689557綽│財仔(A)、   │B︰我到那一邊馬上 │          │
   │︶│住處    │號猴仔之│0000000000綽│打給你好不好？    │          │
   │  │        │人。    │號猴仔(B)   │A︰你就到了之後再 │          │
   │  │        │        │            │打啊。            │          │
   │  │        │        │            │                  │          │
   │  │        │        │            │                  │          │
   ├─┼────┼────┼──────┼─────────┼─────┤
   │44│96.11.08│甲○○販│0000000000  │B︰喂我猴仔啦我八 │偵一卷第84│
   │︵│08時38分│賣海洛因│甲○○、綽號│百要還你。        │頁        │
   │猴│許      │給0986- │坤仔、坤哥、│A︰過來。         │          │
   │仔│甲○○之│797662綽│財仔(A)、   │B︰喔。           │          │
   │︶│住處    │號猴仔之│0000000000綽│                  │          │
   │  │        │人。    │號猴仔 (B)  │                  │          │
   │  │        │        │            │                  │          │
   ├─┼────┼────┼──────┼─────────┼─────┤
   │45│96.11.09│甲○○販│0000000000  │B︰喂我猴仔啦我四 │偵一卷第86│
   │︵│10時01分│賣海洛因│甲○○、綽號│百三要還你。      │頁        │
   │猴│許      │給0986- │坤仔、坤哥、│A︰喔。           │          │
   │仔│甲○○之│797662綽│財仔(A)、   │                  │          │
   │︶│住處    │號猴仔之│0000000000綽│                  │          │
   │  │        │人。    │號猴仔 (B)  │                  │          │
   ├─┼────┼────┼──────┼─────────┼─────┤
   │46│96.10.26│甲○○販│0000000000  │B︰喂我國仔啦我要 │偵一卷第71│
   │︵│*06時56 │賣海洛因│甲○○、綽號│還你一。          │頁        │
   │國│分許邱隆│給0958- │坤仔、坤哥、│A︰你停好看看有沒 │          │
   │仔│榮之住處│322915綽│財仔(A)、   │有人在進來。      │          │
   │︶│        │號國仔之│0000000000綽│B︰好好。         │          │
   │  │        │人。    │號國仔 (B)  │                  │          │
   │  │        │        │            │                  │          │
   └─┴────┴────┴──────┴─────────┴─────┘


司法院資訊處製作；財團法人民間司法改革基金會備份。
